臺灣高等法院刑事判決
109年度侵上訴字第163號
上  訴  人  
即  被  告  葉一豐





選任辯護人  羅謙瀠律師
            翁偉倫律師
            張世柱律師
上  訴  人  
即  被  告  郭明德



選任辯護人  馮聖中律師
            張冀明律師
            宋立民律師
            
上列上訴人因妨害性自主案件，不服臺灣士林地方法院107年度
侵訴字第36號，中華民國109年4月1日第一審判決（起訴案號：
臺灣士林地方檢察署107年度偵續一字第15號），提起上訴，本
院判決如下：
    主  文
上訴駁回。               
    事實及理由
一、經本院審理結果，認第一審以上訴人即被告丙○○、乙○○均犯
    刑法第222條第1項第1款之共同強制性交罪，均貳罪，丙○○
    各處有期徒刑7年6月，應執行有期徒刑拾年；乙○○均累犯，
    各處有期徒刑7年6月，應執行有期徒刑拾年，原判決事實泛
    指同日3時許，逕予更正明確時間外，認事用法及量刑均無
    不當，應予維持，並引用第一審判決書記載之事實、證據及
    理由（如附件）。
二、被告2人上訴均否認犯罪，上訴及辯護人辯護意旨：
　㈠丙○○部分：
　1.丙○○上訴意旨：告訴人Ａ女行走至車庫及進入房間均無須旁
    人攙扶，步伐穩重，與被告等互動、敬酒無手抖、無力情形
    ，事後對本案發生時序、過程、地點、緣由、互動經過、性
    交過程等細節均詳細描述，顯未陷於酒醉。原判決認Ａ女陷
    於酒醉狀態而無力抵抗惟尚存知覺，能翔實描述本案時地，
    又認Ａ女有能力自行脫除內褲卻無意識其脫下者為內褲，矛
    盾且違反常理；觀乙○○住處之監視錄影畫面，Ａ女與丙○○性
    交互動自然，動作温和，無明顯可見排斥、抵觸行為，並不
    斷主動靠近、撫摸、勾攬摟抱、親吻，甚至使丙○○更加順利
    摸其私處，原判決認Ａ女無主動撫摸、迎合被告2人動作，與
    事實不合；Ａ女自承早上醒來發現丙○○把生殖器插入其下體
    ，因為害怕發出聲音吵醒外面的乙○○而摀住嘴巴，可見丙○○
    與之性交無違反其意願。嗣乙○○進入與Ａ女性交，丙○○在旁
    邊看，亦無壓制Ａ女，未與乙○○共同對Ａ女強制性交。Ａ女係
    因為擔心染性病才提告。
　2.辯護人辯護意旨：
  ①男女在進行自然的親密行為時，有許多行為、舉動係無意識
    的，按整體錄影內容過程，被告等與Ａ女動作順暢自然，若Ａ
    女係在一個半小時中持續遭2男人強制，脫其內衣、內褲，
    並對其撫摸，均違反其意願，豈會多次舉杯喝酒？Ａ女在性
    交過程中之腳推一推、腿闔一闔，其動作是否足以讓被告2
    人明知其拒絕？Ａ女強調因酒精作用導致無從反抗、無力氣
    掙扎，但其有力氣拿酒杯，顯示未達無法抗拒之程度。況當
    時Ａ女意識清楚，離開客廳時將自己最貼身及保護屏障之內
    褲脫下，並與丙○○到房間睡覺，可見被告等與Ａ女性交未違
    反其意願。
　②Ａ女自警詢時起至鈞院審理中，關於案發當天是否意識清楚，
    有不同之陳述，其於警詢之初稱「案發當天到達乙○○家中時
    ，大家開始喝酒，不到三口乙○○就把我撲倒在沙發上」，與
    錄影內容不符，此係由於Ａ女當時尚不知有監視錄影之存在
    然，故而說謊，其指訴之可性信有疑。Ａ女於警詢中稱自己
    晚上在鋼琴酒吧擔任公關小姐，由Ａ女在案發前後之行為及
    其在過程中之反應，是否符合其對此方面有更多經驗？其所
    言是否合理？　
  ③依Ａ女於警詢時對26日早上與丙○○性行為之描述，其因不想吵
    醒乙○○而不願意出聲，表示此次丙○○與其性交未違反其意願
    ，故不願意讓乙○○知道或進來打擾。後乙○○進入房間對Ａ女
    性交，不論Ａ女稱其有說「不要，我想回家」是否真實，或
    乙○○對Ａ女性交有無違反Ａ女意願，丙○○既未在場助勢，亦未
    共同參與。
　④被害人對醫師之陳述不需附有任何證據，Ａ女到方俊凱醫師就
    診是案發後將近半年，告訴人男友曾ＯＯ於偵查中稱在106 年
    2 月與Ａ女分手，Ａ女之創傷症候群是否因此事情而發生？又
    刑事局之鑑定驗出2個與被告2人及曾ＯＯ不同之精液反應，是
    否導致典型創傷後症候群之原因？
　⑤本案前經2次偵查，檢察官均曾勘驗案發錄影帶，發現整體性
    交過程平順，並斟酌Ａ女於警詢中及偵查中之陳述，認不違
    反Ａ女意願，而均不起訴，原審法院勘驗同一錄影帶，卻有
    完全不同認定的情形，顯示本案有很大的爭議性。　
  ㈡乙○○部分：
　1.乙○○辯稱：Ａ女指訴受被告2人壓制一節，前後不一致，且與
    監視錄影內容相悖；Ａ女於案發經驗傷無傷勢；案發後丙○○
    傳送LINE訊息"Verry sorry"係針對無法立刻回應Ａ女之問題
    ，傳送"請別把事情鬧大好嗎?我求求妳了"係安撫Ａ女，均非
    自承妨害性自主；鑑定證人方俊凱認定Ａ女罹患創傷後壓力
    症候群，違背醫療診斷準則云云。
　2.其辯護人辯護稱：
　①客廳部分。依勘驗筆錄及監視器錄影帶內容，Ａ女未受壓制，
    係自願性交：進入乙○○住處時腳步平穩，前有18個階梯，Ａ
    女能在兩分鐘之內走進去，非酒醉之人可達成；無Ａ女指述
    喝香檳二至三口時遭壓制；Ａ女與被告2人有許多親密互動；
    自2 時10 分至3 時多，Ａ女在1小時20分內，內褲完全脫掉
    ，後又脫下上衣，一個被性侵之人豈可能同意他人在其內褲
    脫光一個多小時、全身脫光8 分鐘之情形下與人舉杯飲酒？
    乙○○睡著後，Ａ女自行站起來、脫下內褲，與丙○○相擁到臥
    室，若如Ａ女在原審所稱當時其褲子卡卡的，應該趕快穿好
    ，但Ａ女反其道把褲子脫掉；乙○○已躺在沙發上熟睡，Ａ女隨
    時可離開現場，其未選擇離開，反而與丙○○進入房間。
　②7時部分：Ａ女在3 時時意識清楚，經過睡覺4 小時之後之7時
    豈無能力？其當時不僅意識清楚，更有體力，且當時已無
　　晚上叫不到車離開之情形，竟僅在醒來發現丙○○對其性交時
    看著丙○○，允許親吻及性交。倘如Ａ女所云其當時係因害怕
    吵醒乙○○而沒有大叫，則於乙○○進入時理應大叫或趕緊起身
    ，竟讓乙○○再度以陰莖插入其陰道。原判決認定Ａ女與乙○○
    性交時，丙○○說「好啦」，就結束了，然後幫他們叫車離開
    ，此豈係性侵之人可能之狀態？又Ａ女離開後與丙○○同吃早
    餐，早餐店人多，何不趕快跑掉？竟同上計程車回家，拿了
    一萬元後回家。
　③Ａ女在案發後當天下午至國泰醫院就診，主動表示「只被一個
    人性暴力」，而非表示被性侵。證人李ＯＯ、曾ＯＯ之證詞與Ａ
    女之陳述不同，充其量係Ａ女陳述之重複性累積證據，非適
    格之補強證據，且係事後製造。
　④Ａ女在案發後3 、4 個月在臺安醫之病歷無創傷症候群的紀錄
    ，嗣轉馬階醫院，依照Ａ女口述開藥，經過一年多，開藥越
    來越重，仍不見好轉，是何問題？Ａ女前曾與丙○○2次性交，
    丙○○未給金錢，此次丙○○給1 萬元，Ａ女與曾ＯＯ討論，發現
    有錢，又見乙○○房子很大，認為有錢。合理推論本案係Ａ女
    於找了律師之後杜撰創傷後症候群，否則無必要從臺安醫院
    轉到馬偕醫院。鑑定證人方俊凱之證述及其製作之門診紀錄
    單與DSM-5 的醫療診斷不符準則而有嚴重瑕疵。方俊凱所證
    與Ａ女之症狀不符，方俊凱先證稱被性侵之人在治療改變之
    前會抗拒性行為，但Ａ女於105年12月28~29連續2天與曾ＯＯ做
    愛，完全無抗拒性行為，方俊凱乃又證稱未治療前可以與自
    己親近之人發生。Ａ女自承與曾ＯＯ交往之同時與丙○○交往，
    當時與曾ＯＯ做愛2次，於原審先證稱與曾ＯＯ於106 年2 月分
    手，嗣又稱嘗試復合，如此巧？方俊凱證稱被性侵者看見性
    侵者都會驚恐，Ａ女卻於105 年12月28日主動要求與丙○○見
    面，29日自己單獨到酒店與被告等會面，沒有抗拒。又Ａ女
    在案發之前就已罹患憂鬱症、躁鬱症等症狀，甚至有長時間
    停止服藥的狀況，故縱然Ａ女確實罹患創傷後壓力症候群，
    亦難證明係因本案導致。
　⑤本案曾經二次不起訴處分，嗣高檢署兩次發回要求勘驗錄影
    帶，檢察官未行勘驗，揣摩上意而起訴。
三、查被告等均承認有於105 年12月25日晚間起至26日凌晨間，
    先與Ａ女在「牛壽司」、「香檳」酒吧用餐、飲酒、玩遊戲
    ，嗣共同搭計程車至乙○○住處，同日3 時、7 時許分別與Ａ
    女分別發生性交行為，此部分經原審調查，核與告訴人之指
    訴相符。關於是否違反Ａ女意願，被告等於原審均以Ａ女未陷
    於酒醉無力狀態，其等與Ａ女性交，未違反Ａ之意願，而係很
    自然地與告訴人撫摸、做愛，互動過程未壓制Ａ女，亦未接
    收到Ａ女拒絕之訊息云云置辯，原判決就此辯解，已於理由
    中說明：Ａ女指證綦詳，在客廳部分，勘驗監視器錄影畫面
    ，可見Ａ女在近2 小時與被告2 人之互動過程中，上半身多
    有頭部左右搖動、多次雙手抱胸、揮舞雙手或推向被告2 人
    、移開被告2 人之手、將自己之手置於大腿內側阻擋等動作
    ，下半身更屢將雙腿屈膝、合起併攏、向身體方向踡縮或上
    下擺動，身體軀幹更有多次扭動、閃躲之動態，而被告2 人
    則於上開期間持續有扳開、抓住Ａ女雙腿、雙手，進而對Ａ女
    口交、指交及性交等動作。交互觀察亦可見Ａ女大部分時間
    係癱躺於沙發上，上半身緊靠貼於其後背之丙○○，下半身則
    緊靠於乙○○處，並未有主動撫摸被告2 人之動作，且自被告
    2 人與Ａ女之互動，亦可知Ａ女未主動迎合，否則被告2 人不
    需自力將Ａ 女四肢扳開、固定。又Ａ女遭被告2 人扳開、抓
    住雙腿、雙手而對其口交、指交、性交後，均隨即出現上揭
    合腿、扭動等動作，復參以Ａ女前開頭部左右搖動之肢體語
    言，堪認Ａ女指陳遭被告2 人壓住其手腳時，有表達「不要
    」、「要回家」、「帶我回家」之意願，但被告2 人卻陸續
    對其口交、指交、性交等情，堪可採信。在臥室部分，以Ａ
    女方於凌晨3時許遭被告2人違反其意願對其性交，衡情實無
    於數小時內變更意願為合意性交之可能。再由Ａ女於案發當
    日及後2日傳送LINE訊息予丙○○，丙○○隨即道歉，益徵Ａ女指
    訴信實(詳見原判決理由二、(二))，並無違背經驗法則。
四、被告等仍執前詞上訴，復指摘原判決逕就檢察官起訴書未引
    用之勘驗為論述，原判決勘驗監視錄影忽略Ａ女自主進入乙○
    ○住處及在客廳中與被告等互動平順自然等情節，聲請本院
    再勘驗監視器錄影。本院斟酌檢察事務官於偵查中進行勘驗
    之截圖(臺灣士林地方檢察署106年度偵字第4794號偵查卷第
    299~318頁、106年度偵續字第295號偵查卷第90~159頁)、原
    審勘驗結果(原審卷一第167~265頁、卷二第15~135、153~15
    9、163~367頁、卷三第29~148、165~200頁)，並就Ａ女、被
    告等及其等之辯護人爭執部分再進行勘驗之結果(本院卷三
    第173~183、191~197頁)，分析判斷如下：
　㈠在客廳部分
　　原判決事實就此部分泛指被告等於同日3時許共同對Ａ女性交
    ，本院調查結果，此部分丙○○於105年12月26日2:55:05~02:
    57:05首度將手指插入其陰道，迄03:45:50~03:51:05乙○○以
    手指或陰莖插入Ａ女陰道，被告等係在此期間內接續以手指
    或陰莖插入Ａ女陰道之方式共同對Ａ女性交，合先敘明。
　1.12月26日02:33:55~02:51:10
    Ａ女未經人攙扶，與被告等相偕進入乙○○住處客廳，3人靠坐
    在沙發上飲酒聊天，與丙○○有親暱舉動，亦不排斥乙○○將手
    置於其膝上，將身體靠著乙○○。及至此時，未見Ａ女有不悅
    之表情或動作。
　2.02:51:11~04:05:42
　　被告等以2男性之力分工或共同壓制Ａ女，Ａ女屢於被告等觸
    摸其隱私處、拉開其雙腿及壓制其身體時，以推開被告等之
    手及揮舞四肢、扭動身體閃躲等肢體動作傳達不願意性交之
    訊息，被告等仍強行對Ａ女性交：
　①被告等共同壓制Ａ女之反抗
　　02:51:11~04:05:42，被告等不停歇地觸摸Ａ女胸部、臀部
　　、大腿、陰部等處，Ａ女或抓起對方的手將之移開，或雙手
　　抱胸，或身體向前傾，或扭動身體，或將大腿彎曲向腹部抬
　　起，或屈膝，或交叉、併攏雙腿，企圖以此等方式擺脫被告
　　等在其身上上下其手。被告等於Ａ女揮舞雙手、扭動身體時
　　加以壓制，於Ａ女合起雙腿時則加以拉開，並屢以一上一下
　　、一前一後包夾Ａ女身體，或趴在Ａ女身上，Ａ女只能持續
　　揮舞、扭動雙腳。
　②被告等強行脫下Ａ女衣褲：
　　被告等數度動手脫卸Ａ女衣褲，Ａ女或將被告的手推開(02:51
    :51~02:52:16)，或護住胸部，或身體向前彎曲，或左右擺
    動身體，或揮舞雙手、扭動身體(02:53:29~02:53:57、03:0
    4:41~03:04:52)，或彎曲、交叉雙腿(02:55:20~02:56:10)
    ，並數度試圖穿上衣服，被告等仍共同脫下Ａ女衣褲。
　③被告等在Ａ女掙扎中共同對Ａ女性交：
　　Ａ女於本院勘驗中指丙○○於2:55:05~02:57:05及乙○○於03:09
    ~03:15將手指插入其陰道，乙○○承認於03:05:58~03:09將手
    指伸進Ａ女陰道，均與影片顯示當時之動作相符。經核02:55
    :20~02:58:04，被告等一同褪下Ａ女內褲，丟在地上，Ａ女大
    腿時而彎曲，時而交叉，時而上下左右擺動，身體亦左右擺
    動，被告等共同扳開Ａ女雙腿，丙○○將手指插入Ａ女陰道；03
    :07:13~03:10:26，被告等在Ａ女不斷的扭動中，解開Ａ女衣
    服扣子，脫下Ａ女衣服，將Ａ女放倒在沙發上，數度將Ａ女大
    腿向外拉開，丙○○環抱Ａ女，乙○○將手指插入Ａ女陰道；03:1
    3:50~03:17:07，被告等脫下Ａ女內衣，抓住Ａ女揮動之雙手
    及腳，將雙腿向外扳開，乙○○將手指伸入Ａ女陰道。此後被
    告等持續擺弄Ａ女，一旦Ａ女將雙腿併起，立即將之拉開；03
    :21:44~03:23:13，乙○○以頭部接觸Ａ女之陰部；3:23:14~03
    :29:15，Ａ女撿起內褲正要穿起，乙○○將Ａ女推倒在沙發上，
    隨即與丙○○共同壓制Ａ女，拉開Ａ女雙腿，將Ａ女緊貼包夾在
    其2人中間，乙○○脫下內褲，以陰莖插入Ａ女陰道。
  ④Ａ女於03:29:15~04:05:02呈現無力虛脫任被告等擺佈狀態，Ａ
    女於上開被告等共同對其性交後穿上衣服，倒臥在沙發上，
    被告等一面互相敬酒，一面不停撫摸、親吻Ａ女之身體，或
    拉開Ａ女雙腿，觸摸其私處部位，Ａ女只微微動其雙腳，無較
    大之動作。03:45:50~03:51:05乙○○數次以手指或陰莖插入
    對Ａ女性交，Ａ女均無大力掙扎，但有雙腳彎曲、併攏、扭動
    及抱住胸部、身體前傾等躲避動作。
　3.按女性在生理上相對弱於男性，通常情形，1女尚且難敵1男
    ，何況本件係2男共同對1女，強弱態勢分明，由偵、審中歷
    次勘驗結果，雖由於監視錄影無錄音功能，無法聽見Ａ女有
    無以口頭表達「不要」、「要回家」、「帶我回家」意願，
    但綜觀錄影內容，Ａ女僅在甫進入乙○○住處與被告等同坐沙
    發飲酒聊天時表現行動自主，自被告2人開始共同觸摸其身
    體隱密部位時起即有排斥舉動，此後處於被動狀態，被告等
    在Ａ女不斷掙扎中，分別或共同壓制Ａ女身體或四肢，以手指
    或陰莖進入Ａ女之陰道，並無丙○○所稱Ａ女不斷主動靠近、撫
    摸、勾攬摟抱、親吻情形。依Ａ女與被告等所稱，Ａ女於進入
    乙○○住處前已在他處飲酒，影片顯示Ａ女至乙○○住處後再度
    飲酒，不論其平素酒量如何，審諸監視錄影情節，只見Ａ女
    在被告等對其猥褻及性交時以軟弱之力扭動身軀、揮舞四肢
    ，不見激烈打鬥反抗，Ａ女陳稱其受酒精影響以致無力反抗
    ，可以採信。本院認被告等以2男子之力共同對Ａ女性交，已
    達使Ａ女不能抗拒之程度。乙○○否認壓制Ａ女，丙○○辯稱Ａ女
    雙腿之開合不足以使其認知拒絕之意，反而不斷主動靠近，
    使其更加順利摸Ａ女私處云云，均係昧於事實之卸責之詞，
    俱不可採。
　4.被告等辯稱Ａ女自主進入乙○○住處，與被告等飲酒作樂，與
    被告等互相愛撫，於性交前後飲酒，進臥室前與丙○○相擁，
    又自行脫去內褲，足認Ａ女係自願與被告等性交云云，按Ａ女
    與丙○○原有前男女朋友關係，與乙○○則係初識，3人在本案
    發生前共同飲酒猜拳互相親吻作樂，及至進入乙○○住處客廳
    ，仍續飲酒聊天，起初Ａ女與丙○○有親暱舉動，亦不排斥乙○
    ○將手置於其膝上，將身體靠著乙○○，此充其量顯示Ａ女在喝
    酒玩樂時之男女分際較為寬鬆，尚不得據此推認Ａ女願意與
    被告等性交。此後在長達一小時餘被告等壓制Ａ女身體對其
    性交之過程中，Ａ女不斷以揮舞雙手、雙腿、扭動身軀之方
    式試圖擺脫，已明確表示其拒絕性交。至於Ａ女於被告等暫
    停動作時飲酒、進臥室前與丙○○相擁且自行脫去內褲、未於
    乙○○睡覺時逃跑，不論Ａ女當時動機心態如何，被告等既有
    在Ａ女明示拒絕性交之當下違反Ａ女意願而對之強制性交之行
    為，尚不得以Ａ女事前或事後舉止曖昧為得對其性交之藉口
    或合理化其先前之犯罪行為。被告等上開所辯，不足採信。
　㈡在臥室部分
　　Ａ女在客廳已拒絕與被告等性交，只因受酒精影響無力反抗
    ，丙○○、乙○○均明知，丙○○於Ａ女睡眠中對Ａ女性交，Ａ女驚
    醒後並無同意或配合之舉動，丙○○仍續進行對Ａ女性交，乙○
    ○進入該臥室見丙○○正對Ａ女性交，隨即加入對Ａ女性交，可
    見其2人自始有違反Ａ女意願對Ａ女性交之意圖。原判決理由
    說明Ａ女方於凌晨3 時許遭被告2人違反意願對其性交，衡情
    無於數小時之內變更意願而合意與被告2 人性交之可能，本
    院認此推論不違反經驗法則。丙○○辯稱Ａ女在上開客廳性交
    結束後曾與其擁吻一同回臥室，Ａ女驚醒後摀住嘴巴係害怕
    乙○○聽見而進入打擾，乙○○辯稱Ａ女看見其進入沒有大叫跳
    起來，顯示Ａ女願意與其性交云云，本院審酌Ａ女先前原已因
    酒精作用致身體無力，依通常情況，僅經過短暫睡眠，不足
    以完全恢復，況在客廳中被告等對Ａ女之強制行為，Ａ女已知
    反抗無用而任由擺布，自不得僅因Ａ女在睡眠中感覺有人對
    其為性行為，未於驚醒後立即強烈反抗，亦未因見乙○○進入
    而大叫跳起來即認Ａ女有與被告等性交意願。且依Ａ女所陳，
    其原與丙○○交往，因丙○○性好多人性行為，其不能接受，2
    人因而分手，本案丙○○在客廳與乙○○共同對Ａ女為性行為，Ａ
    女在前半段過程中扭動身軀、揮舞四肢等排斥舉動係再次以
    行動表明對多人性行為之嫌惡，丙○○不得諉為不知。Ａ女在
    睡眠中因丙○○對其為性行為而驚醒，不知所措之際，因恐懼
    乙○○聽見再度加入，將重演數小時前遭2男子同時對其性交
    之情況，其因而摀住嘴巴未大力反抗丙○○，迄乙○○加入才爬
    向丙○○要求帶其回家，不難理解，亦無違常情。乃丙○○於乙
    ○○加入後主動騰出空間方便乙○○行事，經Ａ女不斷求救要求
    帶其返家，不僅不予理會，反而在一旁觀看，並以手撫摸及
    親吻Ａ女之身體，丙○○與乙○○有共同對Ａ女強制性交之犯意聯
    絡，至為明確。乙○○辯稱未違反Ａ女意願，丙○○辯稱就此部
    分無共同犯行，俱非可採。
五、關於Ａ女罹患創傷後症候群之原因，丙○○之辯護人質疑Ａ女是
    否因與男友曾ＯＯ分手或與其他男性性交造成，乙○○之辯護人
    指係Ａ女製造，Ａ女在案發之前就已罹患憂鬱症、躁鬱症等，
    並均指鑑定證人方俊凱之證述及對Ａ女之醫療診斷不符準則
    。查鑑定證人方俊凱醫師自90年取得精神科專科醫師資格，
    從事精神科診斷治療業務多年，現為馬階醫院精神醫學部主
    任，有豐富之精神醫學知識及經驗，與Ａ女原不相識，堪信
    其無甘冒偽證及自毀名聲風險而配合Ａ女誆騙法院之理。據
    方俊凱於原審證稱：Ａ女符合創傷後症候群要件，在門診看
    到的現象，主要是因為談論到相關事件時，Ａ女的情緒都會
    特別不一樣，會產生焦慮、崩潰的狀態，另外涉及到相關的
    事情時，在Ａ女的反應上也不像平常問其他問題時一樣能夠
    自然對話，談這事情的時候都會比較困難一點。Ａ女現在還
    有創傷後壓力症候群，但應該不是急性，而是慢性化了。造
    成急性的因素主要有兩種，一種是親自經驗，一種是目睹。
    自己的經驗或是看到、目睹危及生命或是自己身體受到重大
    的侵犯，才會產生這種症狀。我在偵查中稱Ａ女的創傷後壓
    力症候群是因為被性侵才引起的，是根據Ａ女主訴她所經歷
    的創傷事件判斷，但主訴只是病因，必須要有後面的症狀才
    可以下診斷。創傷後壓力症候群的產生，臨床上分為兩大類
    ，一種是事件之後立即發生診斷，另一種是延遲6個月以上
    的晚發期。Ａ女剛開始看我時，距離案發事件將近6個月，不
    到6個月，所以我還是認為不是晚發期，是急性期。在急性
    期階段遇到加害者會有焦慮、恐慌，但也常出現憤怒、不安
    ，既想要去碰又害怕去碰的現象。Ａ女現在的情況是慢性化
    了。創傷後壓力症候群的狀況不一定在事件當下發生後馬上
    產生，有可能根據後續的處理狀況而有不同。我認為Ａ女確
    實有驚慌、恐懼、做惡夢，是典型的創傷後壓力症候群，憂
    鬱症的人不會產生這種現象。如果沒有誘發事件，憂鬱症不
    會引起創傷後壓力症候群。在被害人有憂鬱症的情況下，有
    可能會加劇創傷後壓力症候群的反應。女孩子被性侵害後得
    到創傷後壓力症候群，將來不一定會排斥跟異性發生性行為
    ，要看時間，時間拉得越久，經過治療可能會改變，改變之
    後可能還是可以發生性行為。臨床經驗有的遭受性侵害的被
    害人，會有一種想藉由跟自己親近的人發生性行為取代或洗
    刷被性侵的感覺，是一種替代性的想法等語(原審卷四第147
    頁以下)，係基於其醫學知識及臨床經驗之判斷，且Ａ女確在
    乙○○住處客廳遭二男子強制性交，亦經本院調查屬實，被告
    等質疑Ａ女無罹患創傷後壓力症候群，無非臆測，洵無可採
    。又本案被告等犯罪事證明確，不論Ａ女有無因而罹患創傷
    後壓力症候群，無解被告等之罪責。
六、至丙○○辯稱Ａ女係擔心染性病才提告，乙○○辯稱Ａ女從事酒店
    公關工作，與丙○○交往時之同時期與曾ＯＯ性交，未因本案受
    傷，未趁乙○○睡覺時逃跑，與丙○○共進早餐亦不求救，且收
    受丙○○1萬元，案發後當天下午就診表示「只被一個人性暴
    力」，而非表示被性侵，Ａ女、證人曾ＯＯ、李ＯＯ之證詞互相
    矛盾，自稱被性侵，卻於被性侵後與曾ＯＯ性交，又無懼性侵
    加害者，主動要求並單獨與被告等見面，均不合常理云云，
    本院認不論Ａ女從事何種工作，是否同時與不同異性交往或
    有性行為，均非被告等得自由揣度Ａ女同意性交之藉口。由
    勘驗結果，在03:29:15之前，Ａ女因受酒精影響致身體無力
    而未激烈反抗，自03:29:15之後，不論被告等對其猥褻或性
    交，均不再掙扎，呈現反抗無用而任由擺佈之態度，則其未
    因而未受傷不違反常情。Ａ女受性侵未逃跑、未尋機會向外
    求救，或在事後收受金錢或賠償、主動要求並單獨前往與被
    告等見面，與其他異性性交，就診表示「只被一個人性暴力
    」，而非表示被性侵，及其因何動機提告，係其面對或處理
    本案之態度，不影響本院對本案事實之認定。監視錄影完整
    呈現被告等對Ａ女強制性交之情節，證人李ＯＯ、曾ＯＯ之證詞
    無關Ａ女遭被告等強制性交之情節，本院未採為認定被告等
    犯行之主要依據。本案偵查中經檢察事務官勘驗並截圖在卷
    ，被告等犯行明確，檢察官起訴無違誤。被告等上開所辯，
    均非可採。另乙○○指Ａ女透過媒體對其為不實指控，妨害名
    譽，核屬傳聞，且與本院判斷被告等有無本案犯行無關，不
    予採酌。
七、原判決對被告等論罪科刑，核無違誤，被告等上訴否認犯罪
    為無理由，應予駁回。
據上論斷，應依刑事訴訟法第368條、第364條、第373條，判決
如主文。　　
本案經檢察官黃德松提起公訴，檢察官李叔芬到庭執行職務。
中　　華　　民　　國　　110 　年　　12　　月　  30　　日
                  刑事第四庭  審判長法　官  陳筱珮
　　　　　　　　　                  法　官  柯姿佐
　　　　　　　　　　　　　　　　　　法　官  羅郁婷
以上正本證明與原本無異。
如不服本判決，應於收受送達後20日內向本院提出上訴書狀，其
未敘述上訴之理由者並得於提起上訴後20日內向本院補提理由書
（均須按他造當事人之人數附繕本）「切勿逕送上級法院」。
                                    書記官  陳啟文
中　　華　　民　　國　　110 　年　　12　　月　  30 　日


【附件】
                臺灣士林地方法院刑事判決
                                     107年度侵訴字第36號
公　訴　人　臺灣士林地方檢察署檢察官
被　　　告　丙○○　男　54歲（民國00年00月0日生）
                    身分證統一編號：Z000000000號
                    住臺東縣○○鄉○○村○○路000巷0號1
                    樓之7
                    指定送達：臺北市○○區○○○路0段00
                              ○0號11樓
選任辯護人　翁偉倫律師
            羅謙瀠律師
            張世柱律師 
被　　　告　乙○○　男　48歲（民國00年00月0日生）
                    身分證統一編號：Z000000000號
                    住○○市○○區○○○路0段000巷000○0
                    號
選任辯護人　秦德進律師
            黃銘照律師
上列被告因妨害性自主案件，經檢察官提起公訴（107 年度偵續
一字第15號），本院判決如下：
    主  文
丙○○犯共同強制性交罪，共貳罪，各處有期徒刑柒年陸月。應
執行有期徒刑拾年。
乙○○犯共同強制性交罪，共貳罪，均累犯，各處有期徒刑柒年
陸月。應執行有期徒刑拾年。
    事  實
一、丙○○、乙○○為骨董藝品業之同好，緣丙○○於民國105年12月2
    5日20時許，受邀參加沐春堂在松山文創園區內舉辦之拍賣
    會，遂以介紹工作為由，邀請代號0000000000號之友人（姓
    名年籍詳卷，下稱甲○ ）參加，拍賣會結束後，丙○○偕同甲
    ○ 參加在臺北市新生北路之「牛壽司」餐廳舉辦之慶功宴，
    並與乙○○同桌，席間甲○ 因飲用高粱酒、威士忌等酒類已有
    醉意，丙○○、乙○○於慶功宴結束後，再與甲 前往臺北市安
    和路之「香檳」酒吧續攤飲酒，期間2 人輪流與甲○ 玩猜拳
    之遊戲，要求輸者須罰飲酒或以親臉頰、親嘴代替懲罰，致
    甲○ 逐漸不勝酒力。聚會結束，丙○○、乙○○仍意猶未盡，乃
    搭乘計程車將甲○ 載往乙○○位於臺北市○○區○○○路0 段000 
    巷000 ○0 號住處。3 人抵達該住處後，一同坐於客廳沙發
    ，乙○○又提供香檳與甲○ 繼續飲用，致甲○ 酒醉，雖仍有意
    識，但無力反抗。丙○○、乙○○2 人見此，竟分別基於二人以
    上共同強制性交犯意聯絡，而為下列犯行：
（一）於105 年12月26日3 時許，在乙○○住處客廳沙發上，由丙
      ○○、乙○○分別以手及身體架住甲○ 肢體，不顧甲○ 表達「
      不要」、「我要回家」、「帶我回家」等語，及合起雙腿
      、扭動身軀閃躲等拒絕之動作，強行拉開甲○ 雙腿，由丙
      ○○以手指，乙○○以手指、陰莖分別插入甲○ 陰道之方式，
      共同違反甲○ 意願，對甲○ 強制性交。
（二）於105 年12月26日7 時許，丙○○、乙○○在上址房間內，見
      甲○ 仍因酒醉而無力反抗，不顧甲○ 表達「救我」、「我
      要回家」、「帶我回家」等語，再次違反甲○ 意願，由丙
      ○○、乙○○輪流親吻甲○ 、摸甲○ 胸部，再分別強行以陰莖
      插入甲○ 陰道之方式，共同違反甲○ 意願，對甲 強制性
      交。
二、案經甲○ 訴由臺北市政府警察局士林分局報告臺灣士林地方
    檢察署檢察官偵查起訴。
    理  由
一、證據能力之認定：
（一）告訴人甲○ 於警詢時所為之陳述，係被告丙○○、乙○○以外
      之人於審判外之陳述，且經被告2 人及辯護人爭執證據能
      力，本院審酌甲○ 於本院審理時到庭作證，且其於本院審
      理時所述與警詢時所為之陳述內容並無明顯不符，即無刑
      事訴訟法第159 條之2 、第159 條之3 所定情形存在，並
      無引用其於警詢時所為陳述之必要，依刑事訴訟法第159 
      條第1 項規定，認甲○ 於警詢時之陳述無證據能力。
（二）甲○ 、甲○ 男友（代號0000000000A ，姓名年籍詳卷，下
      稱A1）、甲○ 友人李○○於偵查中向檢察官所為之具結證述
      ，未經被告2 人及辯護人提出具有顯不可信之證據資料供
      本院審酌，而本院依卷內現存證據，亦查無顯不可信情況
      ，則其等於檢察官偵查中所為證述，自有證據能力。又被
      告2 人及其辯護人均於本院準備程序時表示捨棄對A1、李
      ○○之對質詰問權（見本院卷一第121 頁），甲○ 部分本院
      則於審判期日傳喚甲○ 到庭具結作證，並予被告2 人及辯
      護人行使詰問權，是前開證述業經合法調查，自均得作為
      判斷之依據。
（三）其餘本判決所引用被告2 人以外之人於審判外之言詞及書
      面陳述，業經被告2 人及辯護人陳明同意做為證據（見本
      院卷一第120 頁；本院107 年度審侵訴字第50號卷，下稱
      本院審侵訴卷，第80至81頁），本院審酌上開證據資料作
      成時之情況，尚無違法不當及證明力明顯過低之瑕疵，亦
      認為以之作為證據應屬適當，爰依刑事訴訟法第159 條之
      5 第1 項規定，認均有證據能力。
二、訊據被告2 人固不否認自105 年12月25日晚間起至26日凌晨
    ，與甲○ 陸續在「牛壽司」、「香檳」酒吧用餐、飲酒、玩
    遊戲，後於105 年12月26日凌晨搭計程車至乙○○住處，同日
    3 時、7 時許分別與甲○ 分別發生性交行為等情，惟矢口否
    認有何二人共同對甲○ 強制性交之犯行。丙○○辯稱：當晚在
    乙○○家中，我跟乙○○與甲○ 是很自然地互動，有一起喝酒，
    甲○ 也主動親乙○○跟我，我們才很自然地撫摸、做愛，客廳
    監視器錄影畫面也顯示我們跟甲○ 互動過程沒有很激烈，也
    沒有用力壓制，是因為撫摸、抱、親吻等動作導致甲○ 手腳
    一定會動，若甲○ 在過程中有表現出不要，我們一定會停止
    ，但我們沒有接收到任何拒絕的訊息；在客廳1個多小時當
    中，甲○ 有很多機會可以自主站起來上廁所但她沒有，之後
    還跟我一起從客廳走到房間休息，抱住我睡到早上，才很自
    然地跟我做愛，完全享受在其中，我根本就沒有違反甲○ 意
    願；我本來願意在前兩次不起訴的狀況下與甲○ 和解，但之
    後甲○ 沒有聯絡，本案中又提出新臺幣（下同）500 萬元的
    賠償，顯然是為錢興訟云云。乙○○辯稱：自監視器錄影畫面
    可知，甲○ 有自主拿酒杯、接吻等動作，丙○○與甲○ 親吻、
    愛撫完後，我還有跟甲○ 互相親吻，甲○ 並無拒絕反應，之
    後我自己在沙發上睡著，早上醒來後我發現丙○○與甲○ 不在
    客廳，就去房間找他們，發現他們在裡面接吻、聊天，我就
    進去與甲○ 一起接吻，再用陰莖插入甲○ 陰道，同時丙○○在
    親吻甲○ 、摸甲○ 胸部，從頭到尾甲○ 沒有酒醉，我們也沒
    有強制或違反甲○ 意願，就是3 人玩在一起，很自然地發生
    云云。丙○○之辯護人為其辯以：①本案是在被告2 人及甲○ 
    經過慶功宴、續攤一連串愉快的交往過程後所發生，並非偶
    然的機會將甲○ 帶到乙○○住處灌酒，且自監視器錄影畫面可
    知，乙○○並未如甲○ 所述在香檳喝不到3 口的情況下就將其
    撲倒，甲○ 指訴顯有誇大，且甲 自承意識清醒，但四肢無
    力反抗等情，與常人喝醉酒之經驗不符，若甲○ 意識清醒，
    自不可能無力反抗；②甲○ 與被告2 人發生性行為之過程，
    正值酒酣耳熱之際，衡情男女交往一直到夫妻間發生性行為
    之過程，鮮少有直接說「好」之明示同意情形發生，一切都
    是渾然天成的，又參照監視錄影器畫面，根本無法看到甲○ 
    有明顯拒絕的樣子，畫面中雖顯示甲○ 偶有雙腿收合、推擋
    等動作，但整個過程長達2 個小時，自不應將每個細微動作
    切割為分階段、機械式的評價，又當觸摸親密的人之私處時
    ，衡情親密的人也會因羞怯將雙腿自然合起，可能連妓女都
    不會直接順從而將兩腿張開，所以甲○ 上開動作無法為被告
    2 人不利之認定；③本案於偵查中業經2 次連續性地勘驗監
    視器錄影畫面，偵查檢察官均得出未違反甲○ 意願之結論而
    予以不起訴，足見在連續性播放的畫面中，甲○ 配合的次數
    絕對多於合腿、推擋等動作，益見甲○ 當時並未將其意願外
    顯，而係事後才說有違反意願，自無從認定被告2 人有違反
    甲○ 意願之主觀犯意；④甲○ 全程並無強力掙扎之動作，也
    未嘗試掙扎就放棄抵抗，性行為結束後還跟丙○○一起走回房
    間休息，途中並未因遭性侵感覺羞恥、痛苦而將內褲穿上，
    反將內褲脫在地上後進入房間，醒來又一起去吃早餐，案發
    後10天內又與其男友等多名不知名男性發生性行為，難認為
    性侵害被害人之合理正常反應；⑤甲○ 或許不是為了錢才提
    告，但或許是因無法接受自己與被告2 人發生多人性行為，
    也不想讓男友、朋友認為自己是放浪形骸之人，才自我麻痺
    做出被告2 人對其性侵之指控，而由甲○ 自承案發後係跟朋
    友說「覺得自己好像被性侵」等語可知，甲○ 於案發時應未
    一再抵抗、拒絕、重複表達要回家的意願，否則不應只是懷
    疑自己被性侵；⑥針對案發當日7 時許之第2 次犯行，據甲○
     之指訴可知，丙○○並未違反甲○ 意願對其性交，而在乙○○
    進入房間與甲○ 性交時，丙○○既未加以鼓勵也沒有加以箝制
    甲○ 任何行動自由，此部分檢察官之舉證亦屬不足云云。乙
    ○○之辯護人為其辯以：①依照經驗法則，所有男女朋友或要
    發生關係的人，一定有做愛的前奏，氣氛玩得差不多了，有
    時女生也半推半就發生性行為，不可能在發生前還問對方同
    不同意，要有同意就是酒店帶出來的、應召站買的，故本案
    仍應就監視器錄影畫面整體觀察雙方互動狀況去判斷被告2 
    人是否有違反甲○ 意願、是否可以明確知道甲○ 有反抗的意
    願，而本案監視器錄影畫面是由乙○○主動告知，警方才前往
    其住處搜索扣得，若真的錄到甲○ 反抗動作或乙○○霸王硬上
    弓，乙○○當然不敢主動提出，足認乙○○根本不認為其有違反
    甲○ 意願；②自沈昱敏、丙○○之證述可知，甲○ 自己同意要
    去香檳酒吧，離開時也是主動走出來，不需人攙扶，勘驗筆
    錄也顯示甲○ 與被告2 人進到乙○○住處時，都是各自獨力行
    走，足認甲○ 於該段時間意識清楚，其指稱不知何時離開香
    檳酒吧、如何上計程車，她都不記得等情，確屬虛妄；③自
    乙○○客廳監視器錄影畫面勘驗結果可知，被告2 人與甲○ 愛
    撫、接吻、彼此敬酒接近1 小時後，乙○○才按耐不住將陰莖
    插入甲○ 陰道，若甲○ 是被強暴，不可能在遭乙○○性侵後仍
    繼續與被告2 人愛撫、接吻，待乙○○坐在沙發上睡著後，甲
    ○ 仍能自行起身與丙○○走進房間，又主動將自己內褲脫下，
    與性侵害被害人之反應不符；④若甲○ 是遭被告2 人性侵，
    為何不即刻離去而仍待上一晚，上午離開乙○○住處時，卻未
    要求2 部計程車，仍跟丙○○同車離去，更與丙○○前往萬華區
    吃早餐，過程中未向司機、其他客人呼救，顯然違反一般被
    害人之反應；⑤甲○ 於事發後，僅透過丙○○要求被告2 人去
    做性病檢查，3 人於12月29日相約飯店見面討論後，甲○ 仍
    傳簡訊給被告2 人說今晚3 人都可以好好睡覺，足見甲○ 僅
    在意自己是否因此得性病，而未與被告2 人討論性侵之問題
    ，否則不可能主動傳訊安慰被告2 人；⑥有關丙○○事後傳給
    甲○ 代乙○○道歉之簡訊，並非乙○○所委託，況此為甲○ 之片
    面蒐證，自不得以丙○○片段道歉之回應認定被告2 人犯罪；
    ⑦甲○ 雖經精神科醫師鑑定有創傷後壓力症候群，但此為專
    業醫生依據甲○ 之不實指訴所為之認定，且無法論證甲○ 之
    創傷後壓力症候群是否有其他原因，難認甲○ 之創傷後壓力
    症候群與被告2 人有關；⑧偵查時丙○○有提出除了檢查費4 
    萬5 千元外，被告2 人還願意1 人給20萬，但甲○ 認為太少
    故不同意，在起訴後審判中則要求500 萬元，足認甲○ 確實
    有要求給錢云云。經查：
（一）上開事實，業據甲○ 於偵查（見臺灣士林地方檢察署106
      年度他字第334 號卷，下稱他卷，第49至55頁）及本院審
      理中（見本院卷三第253 至266 頁）指訴：案發當時，我
      晚上在Ladore酒吧工作，於105 年7 月間與丙○○結識，見
      過3 、4 次面，發生過2 次性關係，但後來發現丙○○已婚
      ，且丙○○曾向我提議要3P，我無法接受而未與丙○○繼續交
      往；105 年12月25日我接到丙○○電話，約我去參加拍賣會
      並說要介紹工作給我，我跟丙○○去了拍賣會後又到牛壽司
      與其他古董商聚會，席間有喝高粱及威士忌，接著又到香
      檳酒吧去喝酒，現場有乙○○、另一名古董商及一位拍賣會
      女性工作人員，本來玩遊戲輸了罰喝酒，後來我因為不勝
      酒力要求不要再喝了，才改成輸家要親臉頰及親嘴，我記
      得有輸給被告2 人，所以當時有分別親吻被告2 人的臉頰
      及嘴巴，後來我連如何離開香檳酒吧都不記得，醒來時發
      現自己在計程車上，坐在被告2 人中間，我問要去何處，
      丙○○回答說要去乙○○家，我就又醉倒，再醒來已經到了乙
      ○○家門口，因為酒精作用，我靠意志力走得很小心，進去
      到客廳，乙○○又拿高粱、紅酒出來要喝，我說不要喝，乙
      ○○改拿出香檳，丙○○說香檳沒關係，氣泡酒像汽水一樣，
      才喝不到兩口，就遭被告2人壓倒在沙發上，被告2 人完
      全沒有詢問過我的意思，就由乙○○壓住我的腿，丙○○壓住
      我的手，我一直央求丙○○帶我回家，而當時我已經沒有力
      氣反抗，乙○○就動手脫掉我的內褲，對我口交並將手指插
      入我下體，同時間丙○○則強吻我並出手抓我胸部、親我胸
      部，我雖有試圖掙扎，但因為酒精作用，以及遭被告2 人
      壓住手腳，而動彈不得，只有雙手、雙腳不斷扭動及蜷縮
      身體，我一再說：「我不要，我要回家」，好不容易才坐
      起身，被告2 人又從我身後將身上洋裝拉鍊拉開並解開胸
      罩扣子，再將我撲倒呈平躺的姿勢，丙○○先對我口交，再
      以手指插入我下體，而乙○○接著以陰莖插入我陰道，丙○○
      則在我上方抓著我胸部，我用手抓著丙○○說「帶我回家」
      ，過了不知多久，乙○○停止抽動，好像睡著了，我就拜託
      丙○○帶我回家，丙○○說因為該處晚上叫不到車，叫我先隨
      便找一個房間睡覺，第二天再幫我叫車，我因為很累又宿
      醉，就開了一個房間進去倒頭就睡；醒來後，發現丙○○躺
      在我身邊開始親吻我，並以陰莖插入我陰道內，我因為害
      怕吵醒門外的乙○○而沒有大叫，只有向丙○○說要回家，帶
      我回家，而乙○○忽然開門進來，就直接跳上床再度以陰莖
      插入我陰道內性侵，丙○○就讓開坐在旁邊看，我爬過去抓
      著丙○○的手、肩膀、脖子求救，要求帶我離開，乙○○又抓
      住我後腰從後面插入我陰道，直到後來聽到丙○○對乙○○說
      ：「好了好了，今天就這樣了」，乙○○才停手，丙○○就叫
      乙○○幫忙叫車；我與丙○○一同搭車離開，上了車又累倒了
      ，中途醒來才發現不是往回家的路上，丙○○說要帶我去吃
      早餐，就去了一家很老的餐廳吃粥，我質問丙○○為何聽到
      我說要回家，卻沒有帶我回家，而且看到乙○○性侵我時沒
      有救我，丙○○回答我說：因為不知道妳說的不要是真的不
      要，還是假的不要，又說：不知道妳的叫聲是痛苦的叫聲
      ，還是愉悅的叫聲，還說看到乙○○與我性交讓他感到興奮
      ；吃完早餐，丙○○就坐車送我回家，下車時，丙○○塞給我
      一個東西，回家打開看到有10張千元鈔，才開始感覺不安
      及恐懼；我打電話給友人告知經過，說覺得自己好像被性
      侵，我朋友說：「對，你就是」，且被告2 人都沒有戴保
      險套，我擔心被傳染性病，便到國泰醫院掛婦產科，轉至
      急診室，而由社工陪同就診，醫生說可以開盒採證，警察
      就會來後續偵查，或是自費抽血，我當時因為精神狀況不
      佳且害怕事情鬧大會遭被告2 人威脅，又擔心有沒有被傳
      染性病，所以選擇自費抽血檢驗；因醫生說有潛伏期，必
      須1 、3 、6 個月追蹤，男方也可以來檢查，我回到家連
      絡丙○○，要求被告2 人去檢查，丙○○說會通知乙○○，直到
      12月29日都沒有下文，我就LINE給丙○○說政府會派社工來
      找我，被告2 人害怕，才約我29日21時許在晶華酒店碰面
      ，我要求被告2 人承認做錯事及道歉、提供聯絡方式、不
      可以找不到人、定期追蹤性病並提供報告，最後要求他們
      傳LINE承諾會做到上開事項，被告2 人聽到這個要求就態
      度丕變，很兇地質問說留文字紀錄的目的是否要把事情鬧
      大，我回答因為擔心他們事後不履行，況且如果要把事情
      鬧大我就在醫院選擇開盒就好，被告2 人就很緊張地說會
      答應我的要求，但不可以留下文字在LINE上，並要求不可
      以向社工說出他們名字，也不可以向其他人講，乙○○給我
      一個內有3 萬元之信封，說是支付我性病追蹤的檢查費，
      當時乙○○還笑著向丙○○說：「都是你，為什麼那天要玩親
      嘴的遊戲」，丙○○竟回稱：「因為我想親親她」，我覺得
      自己被設計了，還聽到被告2 人嘻笑打鬧，不斷用「玩」
      來形容這件事，沒有想到我所受的傷害，才決定提告等語
      歷歷。核甲○ 歷次指訴內容，與被告2 人自承與甲 分別
      發生2 次性交行為等情相符，且甲○ 就本案發生之時序、
      地點、緣由、與被告互動經過、性交過程、事後檢驗、相
      約談判等細節，均能翔實描述，前後亦大致相符，而性侵
      害為一般女性避之唯恐不及之惡害及負面標籤，衡情甲○ 
      自無甘冒揭露自身隱私、毀損自身名譽之不利益，更冒刑
      事誣告、偽證等重罪風險，無端指述與其毫無怨隙之被告
      2 人間發生違反意願性交行為之動機與必要，堪認甲○ 所
      述，尚非無稽。此外，復有本院107 年10月25日、11月30
      日、108 年1 月25日、2 月22日、3 月29日、4 月19日勘
      驗乙○○住處監視器錄影畫面之勘驗筆錄、附件截圖（見本
      院卷一第167 至211 頁、第225 至265 頁、卷二第15至13
      5 頁、第153 至367 頁、卷三第29至148 頁、第165 至20
      0 頁）、甲○ 與被告2 人之LINE對話紀錄截圖（見臺灣士
      林地方檢察署106 年度偵字第4794號卷，下稱偵卷，第76
      至97頁）、財團法人國泰綜合醫院105 年12月26日急診護
      理評估表、急診醫囑單（見他卷第88至94頁）、同院105 
      年12月28日診斷證明書（見偵卷第65頁）、內政部刑事警
      察局106 年2 月15日刑生字第1060001472號鑑定書、勘察
      採證同意書（見偵卷第60至64頁）、內政部刑事警察局10
      6 年3 月30日刑生字第1060015022號鑑定書（見偵卷第15
      5 至159 頁）、臺北市政府警察局士林分局106年2 月9 
      日搜索扣押筆錄、扣押物品目錄表、扣押物品收據（見偵
      卷第35至39頁）、現場勘察職務報告所附現場照片（見偵
      卷第43至58頁）等資料在卷可稽，足認甲○ 前開所指，實
      非無據。
（二）本院勘驗前開監視器錄影畫面，結果可見甲○ 在近2 小時
      與被告2 人之互動過程中，上半身多有頭部左右搖動（見
      附表編號24所示）、多次雙手抱胸（見附表編號9 、10、
      11、15、24、25所示）、揮舞雙手或推向被告2 人（見附
      表編號15、16、20所示）、移開被告2 人之手（見附表編
      號3 、6 所示）、將自己之手置於大腿內側阻擋（見附表
      編號3 、25所示）等動作，下半身更屢將雙腿屈膝、合起
      併攏、向身體方向踡縮或上下擺動（見附表編號1 、2 、
      3 、4 、5 、7 、8 、10、11、13、14、15、16、17、18
      、19、20、22、23所示），身體軀幹更有多次扭動、閃躲
      （見附表編號1 、8 、9 、11、12、14、15、16、17、19
      、20所示）之動態，而被告2 人則於上開期間持續有扳開
      、抓住甲○ 雙腿、雙手（見附表編號2 、6 、7 、12、15
      、16、17、18、20、22、23、24、25所示），進而對甲○ 
      口交（見附表編號17、18所示）、指交（見附表編號7 、
      13、14、15、16、21、22、24、25所示）及性交（見附表
      編號19所示）等動作。另將前開行為態樣交互觀察，亦可
      見甲○ 大部分時間係癱躺於沙發上，上半身緊靠貼於其後
      背之丙○○，下半身則緊靠於乙○○處，並未有主動撫摸被告
      2 人之動作，且自被告2 人與甲○ 之互動，亦可知甲 並
      未主動迎合，否則被告2 人不需自力將甲○ 四肢扳開、固
      定。又甲○ 遭被告2 人扳開、抓住雙腿、雙手而對其口交
      、指交、性交後，均隨即出現上揭合腿、扭動等動作，復
      參以甲○ 前開頭部左右搖動之肢體語言，已堪認甲○ 前開
      所指遭被告2 人壓住其手腳時，有表達「不要」、「要回
      家」、「帶我回家」之意願，但被告2 人卻陸續對其口交
      、指交、性交等情，堪可採信。另由甲○ 於案發當日傳送
      內容為「整晚我說了很多次的『不要』、『我想回家』，但你
      們都沒有停止對我的動作，讓我感覺像被『強暴』了，再加
      上有沒有帶（應為『戴』之誤）套子，讓我很害怕，也感到
      很受傷」之LINE訊息予丙○○，丙○○隨即回稱「Very sorry
      ！」（見偵卷第77頁），及甲○ 於案發後2 日（即105 年
      12月28日）傳送內容為「當晚我說了多少次（不要、我要
      回家、帶我離開），但你們卻沒有停止對我的行為，而且
      還二次強迫插入性行為」之LINE訊息予丙○○，丙○○則回稱
      「請妳別把事情鬧大好嗎？我求求妳了！」（見偵卷第82
      頁）等情觀之，丙○○面對甲○ 指控時，主觀上若認知甲○ 
      所稱過程中「有說不要、我要回家、帶我離開」等情為甲
      ○ 自行虛構，豈不立馬反駁、否認？惟丙○○卻隨即道歉，
      並要求甲○ 不要把事情鬧大，實顯情虛，益徵甲○ 前開指
      訴信實。
（三）關於甲○ 於案發後之情緒反應及生活狀態等節：
    1.甲○ 男友A1於偵查中證稱：105 年12月25日甲○ 參加聚會
      時，我正出國出差，當天打電話給甲○ 她都沒接，隔天早
      上接到甲○ 的LINE覺得怪怪的，因為她很少這麼長時間沒
      有跟我聯繫，LINE的內容只有早安，我覺得不妥，因為我
      聽她的聲音有點緊張，跟一般回答不太一樣，感覺有什麼
      事發生但她不願意講，我就繼續追問，她才說出事發經過
      ，陳述時有哭泣，情緒感覺受到驚嚇，跟她平常狀況很不
      一樣，我回到臺灣後，看見甲○ 時她有哭泣，情緒起伏有
      點大，有時問她問題她會變得很生氣；我試著安撫她並建
      議她去報案，但她不想讓事情擴大，過了幾天經過志工開
      導，她才想勇敢將事情講出來而去報案；經過這個事件，
      這一年她的情緒起伏很大，精神不是很好，睡眠不是很好
      ，也常去醫院精神科及婦產科，只要有一些分泌物，她就
      會很緊張，她覺得自己有問題，以前她是一個乖女孩，個
      性開朗，常常會開心會笑，這一年來看到她笑的機會很少
      ，最重要的是她的情緒起伏很大，醫生跟她說如果沒有吃
      藥的話，可能沒有辦法撐到現在，偶爾她會向我提起如果
      她走不出來怎麼辦，我只能安慰她等語（見臺灣士林地方
      檢察署107 年度偵續一字第15號卷，下稱偵續一卷，第98
      至100 頁）。
    2.甲○ 友人李○○於偵查中證稱：我與甲○ 是以前一起上課的
      朋友，105 年12月26日10點前她有打電話給我，聲音很不
      對勁，詢問後她才開始說出遭2 名男子性侵的過程，我問
      他該2 名男子有無對她施暴，她說沒有，只是很用力強拉
      她，一人對她性侵時，另一人就壓制她，她一直哭，一直
      顫抖說她應該怎麼辦，她覺得自己很髒，她有說對方沒有
      戴保險套，會不會是被強暴，是不是要去醫院，我對她說
      「對，你是被強暴，你先去醫院，再去報警」；她很擔心
      被傳染性病，我跟她說要趕快去醫院，不要害怕，一定要
      做檢查；2 天後我再跟她聯絡，但她變得很怪，不太想接
      我的電話，一直將自己封閉起來，後來我去她家找她時，
      管理員說她不見任何人，那陣子我跟我朋友都還蠻擔心她
      是否有自殺傾向，後來隔了一週，打電話、傳訊息給她才
      有回應，她說她有去報警，社工有輔導她，心情有平復一
      點，我也不想再提到這方面的事，因為每次提到她都會哭
      ，我也不想多問；我覺得她這一年變得很封閉，以前很開
      朗，聊天都可以聊得很開心，現在變得很不想出門，蠻消
      極悲觀等語（見偵續一卷第75至76頁）。
    3.鑑定證人即馬偕醫院精神醫學部主任方俊凱則於偵查（見
      偵續一卷第95至96頁）及本院審理時（見本院卷四第146
      至157 頁）證稱：甲○ 剛開始來看診時，表示睡不著、驚
      慌、恐懼，我問她原因，她說幾個月前被性侵，講沒幾句
      話就一直哭，之後我有開抗憂鬱、鎮定劑等藥給她服用，
      目前仍有固定1 個月回診就醫；甲○ 就醫之後有創傷後壓
      力症候群及憂鬱症，我依據精神醫學診斷準則DSM-5 所列
      要件，除甲○ 主訴外，在門診時也看到甲○ 在談論相關事
      件時，會特別產生焦慮、崩潰的情緒，也無法像回答平常
      其他問題時一般自然應對，所以在106 年5 月10日、5 月
      24日的門診後做出甲○ 有創傷後壓力症候群的診斷，若無
      誘發事件，憂鬱症本身不會引發創傷後壓力症候群；甲○ 
      就診時距案發時間不到6 個月，屬於創傷後壓力症候群的
      急性期，談到這類事情時會非常有情緒，遇到類似相關的
      事件也會很有情緒，晚上常作夢夢到這樣的情況，也會非
      常極力避免碰觸相關議題，而出現焦慮、恐慌，但也常出
      現憤怒、不安，既想要去碰又害怕去碰的現象；我會在就
      診之初鑑別有無詐病可能，可排除甲○ 在就診期間有詐病
      的狀況等語。
    4.上開證人證述內容，固以甲○ 對其等描述案發經過之說法
      為據，惟其等對於甲○ 於案發後之情緒反應、生活、精神
      狀態確屬親見親聞，並非與甲○ 指訴案發情節相同之重覆
      性證據，自得作為判斷甲○ 指訴之補強證據使用。而由上
      可知，甲○ 甫於案發後即出現一般性侵害被害人常見之哭
      泣、自責、羞愧、憤怒、憂鬱、輕生念頭等壓力下情緒表
      現，且此等情緒表現亦持續於本案各次審理期日，此參照
      各次審理期日甲○ 陳述內容即明，若非甲○ 確曾遭受嚴重
      且不堪之侵害，實不須藉由反常之情緒表現加以宣洩，亦
      不可能於案發迄今數年間在不同場合均有持續、一致之情
      緒表現。況甲○ 於案發後6 月內，業經專業精神科醫師判
      斷並未詐病而診斷出創傷後壓力症候群，迄今仍持續就診
      治療，堪認甲○ 確實因本案受有心理上之創傷反應。辯護
      意旨雖質以鑑定人基於甲○ 之虛偽指訴作出之創傷後壓力
      症候群診斷不足採信云云，然甲○ 指訴業經本院認定翔實
      如前，鑑定人復證稱已依其專業排除甲○ 詐病之可能，且
      在無其他誘發事件之情形下，憂鬱症不會導致創傷後壓力
      症候群等情，自得排除甲○ 創傷後壓力症候群之診斷係根
      源於不實指訴或憂鬱症共病效應所致之可能，辯護意旨空
      言所質，並非有據。基上，前開證人證述亦足以補強甲○ 
      所為指訴之可信，被告2 人確有違反甲○ 意願對其性交至
      明。
（四）被告2 人及辯護意旨辯稱：被告2 人係與甲○ 自然發生性
      行為，甲○ 雖未明示同意，卻未強力掙扎，於過程中亦有
      自主拿酒杯跟被告2 人敬酒、親吻、愛撫之動作，無法看
      到甲○ 有明顯拒絕的樣子，且偵查中2 度經檢方勘驗乙○○
      主動提供之客廳現場監視器錄影畫面，均係以連續勘驗為
      之，並未將3 人互動分隔為數秒之片段勘驗，較能還原事
      實，而勘驗結果均認為被告2 人並無違反甲○ 意願而予以
      不起訴，實無法認定被告2 人有違反甲○ 意願之主觀犯意
      云云。查刑法第221 條強制性交罪於88年4 月21日修正公
      布後，已將「至使不能抗拒」之要件刪除，並增加「其他
      違反其意願之方法」等文字，即已正視性侵害犯罪所侵害
      之法益，為被害人之性自主決定權，只要違反被害人之性
      意願，縱使被害人未積極抵抗，仍可該當於本罪，此觀該
      規定修正理由：「原條文中的『至使不能抗拒』，要件過於
      嚴格，容易造成受侵害者，因為需要『拼命抵抗』而造成生
      命或身體方面更大的傷害，故修正為『違反其意願之方法』
      」等語即明。自本院上開勘驗結果可知，甲○ 於被告2 人
      對其指交、口交、性交之過程中雖未強力掙扎，然亦無任
      何主動親吻、愛撫被告之動作，癱躺於沙發上期間，仍有
      合腿、扭動、推拒、頭部左右搖動等動作，縱無益於抵抗
      ，仍應視為甲○ 明示表達拒絕意願之舉動，況甲 於過程
      中曾多次向被告2 人說「不要、要回家、想回家」等語，
      業經本院認定屬實，以被告2 人案發時長時間與甲○ 近距
      離親密接觸之狀況觀之，在視覺、聽覺、觸覺上均難對甲
      ○ 以肢體、言語表達拒絕之意願諉為不知，足認其等行為
      時主觀上均明知違反甲○ 意願無訛。上開勘驗筆錄中雖顯
      示甲○ 與被告2 人曾有多次舉起酒杯飲酒、敬酒之舉動（
      見本院卷二第18、154 、156 、160 頁），然此多係發生
      於3 人互動之前階段（即畫面時間2 時至3 時13分許），
      在畫面時間3 時13分50秒以下，被告2 人多次對甲○ 指交
      、口交及性交之後，均僅由被告2 人互相敬酒、飲酒，甲
      ○ 則癱躺在沙發上而未參與（見本院卷三第33至34頁），
      益見被告2 人對甲○ 性交確實違反甲○ 意願，難認被告2 
      人有何誤認之虞。乙○○固曾主動提出本案自宅監視器錄影
      畫面，然其或可能係認甲○ 並未呈現激烈抵抗之狀態，或
      認該畫面無聲音而無法明確辨識甲○ 意願而對其有利，始
      加以提出，自無法作為判斷其行為當下是否有違反甲○ 意
      願主觀認知之依據。又本案偵查階段所為2 次勘驗，係以
      影片時間1 分鐘或數分鐘為間隔，並僅記載寥寥數語之行
      為過程描述，不僅不如本院勘驗係以數十秒為單位之方式
      精細，亦未明確記載3 人互動情形，自無法完整還原現場
      狀況，而該等勘驗筆錄內更屢見「未見甲○ 用力掙扎、反
      抗、抵抗」等與前開修法意旨相違之記載及觀察視角（見
      偵卷第311 、314 頁；臺灣士林地方檢察署106 年度偵續
      字第295 號卷，下稱偵續卷，第130 、147 、148 頁），
      自難執前開勘驗筆錄或據該等勘驗筆錄所為之不起訴處分
      而對被告2 人為有利認定。至辯護意旨所稱「甲○ 全程並
      無強力抵抗之動作，也未嘗試掙扎就放棄抵抗」、「發生
      性行為前都有一定前奏，氣氛玩得差不多了，女生也就半
      推半就，不可能問對方同不同意」、「只有妓女、酒店小
      姐才有所謂事前同意，也不一定會順從地將兩腿張開」等
      主張，不僅與前開立法意旨未合，亦顯係出於性別刻板印
      象及自身臆測所為推斷，無非飾卸之詞，要無足採。
（五）有關辯護意旨質以：依現場監視器錄影畫面及證人沈昱敏
      、丙○○之證述可知，甲○ 係自行同意前往香檳酒吧、也能
      獨力行走離開酒吧、前往乙○○住處，且係3 人互動多時始
      發生性交行為，足認甲○ 指稱不知如何離開香檳酒吧、上
      計程車前往乙○○住處、喝不到3 口香檳就遭被告2人撲倒
      等節不實且誇大，而甲○ 自承喝醉無力反抗，卻又自承意
      識清楚，亦與常理不符，且甲○ 僅向友人說「覺得自己好
      像被性侵」等語，更顯示其案發當晚並未明示或抗拒等節
      。查自前開甲○ 指訴及被告2 人之辯解可知，從香檳酒吧
      離開時已約凌晨2 時，且3 人係自前晚慶功宴以來均不斷
      飲酒，在酒精及深夜時段影響下，甲○ 自不可能完全清醒
      ，又醉酒狀態係一連續累積之過程，當飲酒量累積超過自
      身耐受度後，即陷於酒醉，而常伴有意識、記憶不清、昏
      睡、斷片、毫無記憶之狀況，待身體逐步代謝後，即部分
      恢復意識，是甲○ 對於自香檳酒吧前往乙○○住處、遭被告
      2 人開始侵害之時間、過程之描述縱與客觀事實不符，實
      可能係因上開酒精作用所致，或係因遭遇危急事件仍陷於
      驚魂未定、情緒激動，因而未能於警詢時就過程之細節為
      完全之描述，均與甲○ 當時之身心狀況相牟而無不合情理
      之處，且甲○ 指稱因酒醉無力抵抗但有意識知覺等情，亦
      非完全悖於吾人日常生活經驗，甲○ 就遭被告2人壓制、
      性交之方式、時間、地點等基本事實既始終描述一致，尚
      難僅以其就上揭細節陳述與事實有所出入，即遽認其所指
      盡皆不實。況沈昱敏、丙○○所證上情，核屬本案發生前數
      小時之事，縱甲○ 於案發前述小時內有與被告2 人一同玩
      遊戲或親吻，亦不代表其於案發時即有與被告2 人性交之
      合意，而甲○ 抵達乙○○住處後既仍不斷飲酒，更顯然無法
      將甲○ 在香檳酒吧及甫抵乙○○住處時之意識狀態與案發時
      等同視之，而認甲○ 仍有抗拒被告2 人壓制之能力。至甲
      ○ 案發後向友人李○○表示覺得自己好像被性侵等語，或出
      於甲○ 案發後惶恐、驚懼、疑惑、羞恥等情緒，而需徵詢
      友人意見之表現，尚無從以此逕予推論甲○ 案發時並未明
      示拒絕、抗拒。承上，辯護意旨此部分所質，並非可取。
（六）丙○○及辯護意旨質以：在客廳的1 個多小時內，甲○ 有很
      多機會自行去上廁所但沒有，之後還跟我一起走到客房休
      息，途中未將掛於腿間的內褲穿上，而將之脫下，毫無性
      侵害被害人感到羞恥的反應等節。查本院勘驗監視器錄影
      畫面4 時2 分至5 分之內容，可見丙○○將甲○ 雙腿拉直離
      開沙發，此時甲○ 起身後先蹲跪在地上、身體前傾，丙○○
      以雙手牽起甲○ 雙手，使甲○ 站起身，甲○ 起身時頭部向
      前低垂、彎腰，將右手伸至方才內褲掛於右大腿所在位置
      ，隨後站直身體，與丙○○一同朝畫面左方離開等情（見本
      院卷三第168 頁），堪認甲○ 於離開客廳前往客房時，已
      因酒醉陷於無法自主站立、平衡，而需丙○○將其從沙發上
      拉起、攙扶行走之狀態，其當時之意識狀態顯難與常人相
      較，則其是否有自力起身上廁所之能力，已非無疑，又縱
      甲○ 途中曾經主動將自身內褲褪下，亦難排除係為排除行
      走之障礙而為之本能反應，毫未意識到其脫下者為內褲之
      可能，此由甲○ 偵查中證稱：我的內褲被拉到膝蓋那裡，
      行走時覺得卡卡的就把內褲脫掉等語（見偵續卷第169 頁
      ），觀之益明。是以，亦難對被告2 人為有利認定。
（七）辯護意旨質以：若甲○ 遭被告2 人性侵，為何不即刻離去
      反而待上一晚，上午離開乙○○住處時，仍跟丙○○同車，更
      一起前往吃早餐，過程中未向司機、其他客人呼救，案發
      後10日內又與男友等多名不知名男生發生性行為，顯然違
      反一般被害人之反應等節。本院查，觀諸臺北市政府警察
      局士林分局現場勘察職務報告所附現場照片可知，乙○○住
      處地處城市邊陲之半山腰間，住處內空間廣闊、隔間複雜
      （見偵卷第43至58頁），在凌晨時分照明亦顯不足、交通
      不便，而本案案發時值凌晨，甲○ 又陷於酒醉、肢體控制
      力、判斷力下降、復初抵該不熟悉之環境，顯然無法期待
      甲○ 於遭受侵害後，仍具備自行離去及脫困之能力。而性
      侵害被害人遭侵害後，其對外表現之方式本就因人而異，
      無論學歷高低、資力、社會經歷多寡，均不一而足，更無
      所謂一般社會想像之「典型被害人」形象，自不能以被害
      人並非純潔無辜、未大聲呼救、事後未驚慌報警、未表現
      出害怕厭惡加害人，即逕認並無性侵害之事實，否則可能
      助長性別刻板印象、助長強暴迷思（rape myth ），實則
      性侵害案件中絕大多數為「熟識者性侵」（acquaintance
       rape ）類型，被害人面對熟識者之侵害，感到一時不知
      所措，甚至隱忍，生活態度表面上一如往常而無異樣，在
      實證研究中亦不乏其例。本案甲○ 自陳：我喝了酒沒有像
      常人的判斷力，受性侵害後，我無法判斷要往廚房還是廁
      所跑，我也不解乙○○家中地形，也無法判斷是否該打電話
      求救或山上收訊是否良好，早上搭計程車離去前往早餐店
      途中，我感到恐懼比前一晚更甚，加上腦袋昏沉、反應呆
      若木雞，不斷回想為何昨天的事會發生在我身上，不敢看
      丙○○的臉，也怕萬一我大喊，丙○○是否會給我一拳等語（
      見本院卷三第272 、275 、276 頁），即為適例。至甲○ 
      案發後仍與多數人發生性行為乙情，鑑定人方俊凱於本院
      審理時證稱：依據我的臨床經驗，有些性侵害被害人會藉
      由與自己親近之人發生性行為，取代或洗刷被性侵的感覺
      等語（見本院卷四第161 頁），亦與甲○ 所陳：男友出差
      回來後我們有發生性行為，因為我覺得很髒，希望可以藉
      由我男友蓋掉被告2 人先前在我身上做的行為等語（見本
      院卷三第263 至264 頁）相符。承上，辯護意旨前揭基於
      性別刻板印象所質，要屬無據。
（八）辯護意旨質以：甲○ 於案發後僅在意自己是否會得性病，
      未與被告2 人討論性侵乙事等情，查此部分除與前開甲○ 
      案發當日上午即傳送「覺得被強暴」之簡訊與丙○○，並陸
      續傳訊要求被告2 人定期檢查、提供檢驗報告給自己等情
      （見偵卷第76至97頁）不符外，甲○ 之財團法人國泰綜合
      醫院105 年12月26日急診護理評估表、急診醫囑單中亦顯
      示甲○ 於案發當日下午即自費篩檢HIV 病毒（Human immu
      no deficiency virus ，人類免疫缺乏病毒，發病後即為
      AIDS，Acquired Immune Deficiency Syndrome ，後天免
      疫缺乏症候群，俗稱愛滋病）而呈陰性反應（見他卷第88
      至94頁）。而HIV 病毒係經由血液或體液傳染，常見感染
      途徑為輸血、共用針頭或進行危險性行為（即未使用保險
      套等防護措施之性交行為）等，並非一般日常生活中可能
      感染之疾病，若非近期曾進行具有高度感染風險之活動，
      一般人通常不會特別就醫而為此項篩檢，益見甲○ 對於自
      己發生危險性行為之擔憂程度甚高，衡情亦屬一般人遭受
      性侵害後可能產生之擔憂及舉動。復由甲○ 自陳：案發後
      除了抽血檢驗外，我沒有再做其他動作，因為我以為報案
      是要自己決定，不知道還可以有社工協談，是與被告2人
      在晶華咖啡廳見面後，聽到他們打鬧嘻笑，不斷用「玩」
      來形容這件事，且要求我不能跟任何人及社工提起這件事
      ，我覺得他們只想到他們自己，沒有想到我所受的傷害，
      與社工協談後，才決定提告等語（見本院卷三第265 至26
      6 頁），可認甲○ 案發後係因不熟悉司法程序，始選擇先
      抽血檢驗保護自己而未直接提告，並無不願追究被告2人
      刑事責任之意。辯護意旨前開所質，與現存卷證不符，自
      無從為被告2 人有利認定。
（九）辯護意旨所稱：丙○○以LINE代乙○○對甲○ 道歉之紀錄，並
      非乙○○委託道歉乙節。查縱認乙○○未委託丙○○道歉（見偵
      卷第83頁）乙節屬實，然若乙○○自始認定自己未違反甲○ 
      意願對其性交，又何需大費周章赴晶華咖啡廳與甲○ 談判
      ，並定期提供自己之性病檢測報告（見本院審侵訴卷第87
      至89頁）予甲○ ？足認道歉與否乙事，要非判斷乙○○主觀
      犯意之唯一依據，乙○○行為時主觀上有違反甲○ 意願之認
      知，業經本院前開（四）部分認定如前，自無從憑事後道
      歉與否作為其有利之認定。
（十）至辯護意旨其餘所質：甲○ 是為了錢才提告、是因無法讓
      男友、友人認為自己是放浪形骸之人才對被告2 人為不實
      指訴云云，並未充分舉證以實其說，無非流於片面經驗法
      則之推論，且提出民事損害賠償之訴，本為權利受他人故
      意不法侵害者受法律所保障之權利，請求賠償與否與被害
      人指訴之真偽更無經驗上之必然關連，要難執此逕認起訴
      者之動機不正、指訴不實，況自甲○ 案發初期之反應及與
      被告2 人之LINE互動過程可知，甲○ 事發後最擔心者，要
      屬自己之身體健康及希望被告正視違反其意願之事實，因
      而未提出任何金錢賠償之要求，辯護意旨前開臆測之詞，
      難謂有據。
（十一）被告2 人及辯護意旨固主張：被告2 人於105 年12月26
        日7 時許均係合意與甲○ 性交，且檢方對丙○○共同參與
        犯行之行為態樣舉證不足，不足認定被告2 人犯罪云云
        。惟關於甲○ 指訴被告2 人於105 年12月26日7 時許對
        其為第2 次違反意願性交等節，業經本院認其指訴可信
        ，甲○ 於過程中確曾不斷向丙○○表示「帶我回家」、「
        我要回家」之意，且甲○ 方於凌晨3 時許遭被告2人違
        反意願對其性交，衡情實無於數小時之內變更意願，合
        意與被告2 人性交之可能，被告2 人辯稱係與甲○ 合意
        性交，顯屬臨訟卸責之詞，不足採信。甲○ 雖指稱：丙
        ○○於乙○○進房以陰莖插入我陰道後，就讓開坐在旁邊看
        等情（見他卷第52頁），然亦證稱：我不斷求丙○○救我
        ，不斷跟丙○○說我想回家、帶我回家，原本乙○○性侵我
        的姿勢是他在上面、我在下面，後來我爬起來要請丙○○
        救我，在床上變成是跪姿趴著，結果乙○○就抓著我的腰
        從後面插入，我就邊爬過去抓著丙○○求他帶我離開等情
        （見他卷第52頁），與乙○○偵查中供稱：第二次做愛時
        ，我也有把陰莖插入甲○ 下體，丙○○也在親她及親她的
        胸部等情（見偵卷第224 頁）無悖，亦與丙○○自承：案
        發當日上午醒來跟甲○ 發生性行為時，乙○○進來看到我
        跟甲○ 親吻，就直接加入跟甲○ 做愛，當時我在床邊抱
        著甲○ 跟她親吻等情（見偵續一卷第83頁）相符，而自
        丙○○案發後與甲○ LINE訊息中自陳「我相信我的朋友也
        沒有惡意的，我清醒一些也馬上拉妳離開了」等情，可
        見丙○○主觀上亦認知甲○ 陷於遭他人侵害之境地，足認
        甲○ 所指上情，確屬可信。而刑法第222 條第1 項第1 
        款所稱之二人以上共同犯前條之罪者，係指在場共同實
        行或在場參與分擔實行強制性交犯罪之人，有二人以上
        而言（最高法院99年度台上字第1997號判決意旨參照）
        ，被告2 人對於該次犯行，顯有在場共同實行、在場分
        擔實行等行為分擔態樣，亦均有違反甲○ 意願對之性交
        之犯意聯絡，要與前開罪名構成要件相符，被告2 人及
        辯護意旨此部分辯詞，洵非有據。
（十二）綜上所述，被告2 人所辯無非臨訟飾卸之詞，不足採信
        ，辯護意旨所辯，亦屬無據，本案事證明確，被告2 人
        犯行堪以認定，應予依法論罪科刑。
三、論罪科刑：
（一）核被告2 人事實欄一（一）、（二）所為，均係犯刑法第
      222 條第1 項第1 款共同強制性交罪。被告2 人就上開犯
      行，均有犯意聯絡及行為分擔，為共同正犯。被告2 人事
      實欄一（一）、（二）所為犯行，犯意各別，行為互殊，
      應予分論併罰。
（二）乙○○於103 年間因不能安全駕駛致交通危險罪案件，經本
      院103 年度湖交簡字第778 號判決處有期徒刑4 月確定，
      於104 年2 月24日易科罰金執行完畢等情，有臺灣高等法
      院被告前案紀錄表在卷可稽，其於受有期徒刑執行完畢後
      5 年內，故意再犯本案有期徒刑之2 罪，均符合累犯要件
      。本院審酌被告前案固為故意犯罪，然係經易刑處分執行
      完畢，且本案距前案執行完畢已逾2 年，與前案罪質迥異
      ，難認有何內在關連性，況本案除乙○○之前科紀錄外，檢
      察官並未提出其他事證證明其本案犯行有何特別惡性或刑
      罰感應力薄弱之情形，為免與憲法上之罪責原則及罪刑相
      當原則相悖，爰依司法院釋字第775 號解釋意旨及刑法第
      47條第1 項規定，裁量不予加重所犯罪名之最低本刑，僅
      加重最高度刑。
（三）爰審酌被告2 人酒後為滿足一己性慾，無視甲○ 多次明確
      拒絕，丙○○更濫用甲○ 與其熟識及對其介紹工作說詞之信
      任，與乙○○共同違反甲○ 意願，合力對甲○ 分別為2次強
      制性交犯行，足見其等自我控制能力不佳，並欠缺尊重女
      性身體自主權之觀念，而其等所為造成甲○ 身心受創甚鉅
      ，迄今仍持續就診精神科，實不足取；又其等犯後始終否
      認犯行，飾詞狡辯，迄未能與甲○ 達和解或賠償，毫無悔
      意；復衡量其等之素行、自承之智識程度、家庭、生活、
      經濟狀況等一切情狀（見本院卷五第55至56頁），分別量
      處如主文第1 、2 項所示之刑，再參以其等各別犯行所涉
      之保護法益內涵、行為不法內涵及整體侵害之法益規模、
      行為彼此間的獨立性、時間間隔等項，分別定其應執行之
      刑，如主文第1 、2 項所示，以示懲儆。
據上論斷，應依刑事訴訟法第299 條第1 項前段，刑法第28條、
第222 條第1 項第1 款、第47條第1 項、第51條第5 款，判決如
主文。
本案經檢察官黃德松提起公訴，檢察官薛雯文到庭執行職務。
中　　華　　民　　國　109 　　年　　4 　　月　　1 　　日
                  刑事第二庭審判長法  官  蔡守訓

                                  法  官  蘇琬能

                                  法  官  張毓軒
以上正本證明與原本無異。
如不服本判決應於收受判決後20日內向本院提出上訴書狀，並應
敘述具體理由；其未敘述上訴之理由者，應於上訴期間屆滿後20
日內向本院補提理由書（均須按他造當事人之人數附繕本），切
勿逕送上級法院。
                                  書記官  方怡雯
中　　華　　民　　國　 109　　年　　4 　　月　　6 　　日

附錄本案論罪科刑法條：
中華民國刑法第222條
（加重強制性交罪）
犯前條之罪而有下列情形之一者，處 7 年以上有期徒刑：
一、二人以上共同犯之者。
二、對未滿十四歲之男女犯之者。
三、對精神、身體障礙或其他心智缺陷之人犯之者。
四、以藥劑犯之者。
五、對被害人施以凌虐者。
六、利用駕駛供公眾或不特定人運輸之交通工具之機會犯之者。
七、侵入住宅或有人居住之建築物、船艦或隱匿其內犯之者。
八、攜帶兇器犯之者。
前項之未遂犯罰之。

附表：

編號 勘驗段落（原勘驗筆錄中B 男即丙○○，C 男即乙○○，以下逕以姓名代之） 卷證出處 1 〔02：51：15-02：52：16〕丙○○身體靠近甲○ ，乙○○靠近甲○ 將左手靠近甲 兩大腿中間、甲○ 伸出右手將乙○○左手抓住往旁邊移開，乙○○上身前傾靠往甲○ 身上，將手伸往甲 兩大腿中間，甲○ 兩腿朝腹部彎曲收起、身體倒向丙○○方向，丙○○、乙○○往甲○ 靠近，乙○○上身前傾靠往甲○ 身體方向，臀部有移開沙發，甲○ 上半身左右擺動、雙腿往身體彎曲並上下擺動，丙○○於此段右手始終持酒杯。【圖177-187】 本院卷二第154 頁、第179 至189 頁上方 2 〔02：52：17-02：52：38〕乙○○以左手放在甲○ 左大腿內側，將甲○ 左大腿抬往自己方向，夾在自己腋下，並以左手手掌靠近甲○ 兩大腿之間，甲○ 以右手觸碰乙○○左手，乙○○將甲○ 左腿拉開，甲○ 雙腿合起、身體倒向左邊，丙○○將頭靠近甲○ 胸部位置，右手置於甲○ 腹部前，甲 雙腳左右擺動並合起。【圖188-191】 本院卷二第154 頁、第189 頁下方至193頁上方 3 〔02：53：29-02：53：41〕丙○○將右手置於甲○ 左手上臂，甲○ 先以右手碰觸放置在其兩腿之間之乙○○左手，並將雙腿合起，丙○○將右手放於甲○ 右大腿外側接近臀部位置，甲○ 再以右手將放在其右臀上之丙○○右手手腕握住並移開。【圖202-204】 本院卷二第155 頁、第203 下方至205 頁 4 〔02：54：34-02：54：39〕乙○○左手撫摸甲○ 之右大腿，並將左手置於甲○ 兩大腿內側部位，甲 雙腿上下擺動並彎曲在沙發上。【圖214】 本院卷二第155 頁、第215 頁下方 5 〔02：54：52-02：55：19〕丙○○、乙○○緊靠甲○ ，乙○○伸出左手臂環抱甲 ，將頭放在甲○ 胸部位置【圖217-218 】，丙○○自甲○ 臀部下方碰觸甲○ 臀部、甲○ 以右手觸碰丙○○左手，乙○○摸甲○ 大腿並抱著甲○ ，丙○○右手來回撫摸甲○ 大腿及臀部，過程中甲○ 雙腿彎曲合起並左右擺動。【圖219-221】 本院卷二第155 頁、第219 至223 頁上方 6 〔02：56：11-02：56：27〕乙○○、丙○○將甲○ 之雙腿分別往自己方向扳開，甲○ 將雙腿合起向自己身體方向彎曲，乙○○以左手環抱甲○ 身體，丙○○上身前傾靠往甲○ ，將手伸至甲○ 雙腿大腿內側，甲○ 雙腿合起並左右擺動，乙○○將左手置於甲○ 左胸位置，甲○ 伸出左手放在乙○○左手手臂上將乙○○之手從其左胸上移開，此時丙○○之手仍放置在甲○ 兩大腿內側之間，甲○ 將左腿彎曲抬起，右腿垂在地上。【圖232-237】 本院卷二第156 頁、第233 頁下方至239頁上方 7 〔02：56：50-02：58：04〕甲○ 右腿放置於地上，左腿上下擺動，乙○○將甲○ 左小腿抓起向外扳開，放在乙○○膝蓋上，甲○ 將腿合起，左腿在乙○○膝蓋及大腿附近上下擺動後，又將右腿放在乙○○膝蓋上，上開期間，丙○○以右手放在甲○ 兩大腿內側接近陰部位置微微擺動，乙○○之左手放在甲○ 左膝附近，之後丙○○將右手移開甲 兩大腿內側間，甲○ 將腿合起，丙○○將右手放在自己面前。【圖239-247】 本院卷二第156 頁、第241 至249 頁上方 8 〔02：59：47-03：00：19〕乙○○左手往甲○ 胸部附近靠近，甲○ 雙腿彎曲合起、身體左右擺動，並以左手移動乙○○左手、右手移動丙○○之右手、再將身體往沙發後側倒、雙腿抬起向腹部彎曲並上下擺動，丙○○繼續以右手穿過甲○ 大腿後側，乙○○以左手碰觸甲○ 胸部後將手放在自己左大腿上，甲○ 雙腿抬起上下擺動，身體有左右微幅擺動。【圖267-270】 本院卷二第157 頁、第269 至271 頁 9 〔03：04：41-03：04：52〕乙○○用手將甲○ 上半身衣服脫下，甲○ 上半身左右擺動並以雙手抱住自己胸前，乙○○右手抓住甲○ 右手腕，身體向前傾抱住甲○ 並以頭靠近甲○ 臉部，丙○○將右手放在自己臉前面，甲○ 將右手掌放在自己兩腿中間之乙○○左手臂上，丙○○用右手將甲○ 右肩上的衣物往下拉。【圖299-300】 本院卷二第158 頁、第301 頁 10 〔03：04：53-03：05：40〕乙○○左手往甲○ 大腿撫摸，丙○○以右手、乙○○以左手分別碰觸甲○ 胸部、腹部位置，甲○ 上半身左右擺動、雙腿上下擺動、身體往前傾、雙手抱胸。【圖301-306】 本院卷二第158 頁、第303 至307 頁 11 〔03：06：04-03：07：12〕丙○○先以右手撫摸甲○ 右後側臀部、又將甲○ 右腳踝抓起使其離開左大腿，甲○ 雙手揮舞、雙腳上下擺動，丙○○右手觸摸甲○ 右大腿、乙○○左手觸摸甲 左上臂、左小腿，乙○○左手短暫伸至甲○ 雙大腿內側處，甲○ 伸出右手推往乙○○方向，身體左右擺動，甲○ 身體向前彎曲，乙○○抓住甲○ 左小腿向外扳開使其並跨過自己的膝蓋，左手伸至甲○ 雙大腿內側，甲○ 將腿收回合起並左右擺動上半身，丙○○左手碰觸甲 右胸附近，甲 彎腰向前雙手抱住胸部。【圖310-320】 本院卷二第158 至159 頁、第311 頁下方至321 頁 12 〔03：07：13-03：08：39〕乙○○抱住甲○ 上半身將甲○ 往沙發後側倒，丙○○以雙手將甲○ 雙腿微微往外扳開數次，並觸摸甲○ 小腿、大腿部位，甲○ 將腿合起，乙○○以左手環抱甲 ，再以其上半身將甲○ 順勢壓往沙發後方傾倒、左手置於甲○ 兩大腿內側根部，丙○○身體往後靠近甲 並以右手觸摸甲○ 胸部，甲○ 上半身不斷左右擺動，乙○○抱住甲○ 左腿、丙○○右手勾住甲○ 右腿，二人分別將甲 之左、右腿向外拉開。【圖321-330】 本院卷二第159 頁、第323 至331 頁 13 〔03：08：42-03：09：59〕乙○○盤坐於沙發上，上半身緊貼甲○ 、以左手置於甲○ 大腿內側，甲○ 以右手掌放在自己大腿內側陰部部位前方，再以右手觸碰丙○○左胸位置，甲○ 上半身往丙○○方向倒，靠在丙○○左肩，乙○○坐在甲 兩腿間、左手在甲○ 雙腿間陰部位置微微抽動，甲 雙手置於胸前，將雙腿合起，身體往丙○○方向靠。【圖331-338】 本院卷二第159 頁、第333 至339 頁 14 〔03：10：36-03：10：47〕丙○○右手、乙○○左手在甲○ 上半身位置來回碰觸，甲○ 雙手放在胸前、上半身左右擺動並向前彎曲身體、左腳數度向上彎曲。【圖346-348】 本院卷二第159 頁、第347 頁下方至349頁 15 〔03：13：50-03：15：19〕乙○○抱住甲○ 上半身、再將手伸往甲○ 背後解開甲 內衣，甲○ 雙手捧住胸部身體往前彎曲並左右移動，丙○○將甲○ 右邊內衣肩帶往下拉，甲○ 上半身左右擺動，乙○○抱住甲○ 將其左腿抬起，同時丙○○自甲○ 身後抱住甲○ ，甲○ 身體左右擺動，乙○○左腳踏於地板，右腳跨在沙發上，上半身前傾靠近甲○ ，將甲○ 雙腿扳開、左手伸入甲○ 兩腿之間，甲○ 以右手碰觸乙○○左肩，同時丙○○抓住甲○ 揮動之右手、隨後將右手移動至甲○ 臀部，甲○ 伸出右手並放在丙○○之右手手臂上方，隨後又觸碰丙○○右邊臉頰，此時甲○ 與丙○○之臉部十分接近，甲○ 並雙腿擺動，丙○○右手抓住甲○ 右腿將其向外扳開，此時乙○○以左手觸碰甲○ 雙腿內側陰部位置，並來回抽動，丙○○亦以右手觸碰甲 雙腿內側。【圖366-378】 本院卷三第30頁、第39至51頁 16 〔03：15：20-03 ：17：07〕乙○○以雙手觸摸甲○ 大腿內側陰部位置並來回抽動，丙○○右手肘置於甲 右膝蓋上方，丙○○右手放在甲○ 雙腿內側，甲○ 將左手放在自己胸口位置並伸出右手先觸碰乙○○放在其大腿內側之手、隨後又將右手放在丙○○右手臂上，甲○ 將雙腿合起，乙○○、丙○○將手伸至甲○ 大腿內側，甲○ 擺動身體並朝乙○○伸出右手，乙○○以右手觸摸甲○ 胸部，甲○ 身體後仰，雙腳合起向身體方向抬起，往丙○○方向靠近，同時丙○○從甲 後方環抱甲○ 並以右手將甲○ 右腿向外扳開，乙○○將甲○ 內衣脫掉往身後丟、並靠近甲○ ，甲○ 身體左右擺動並將右手放在乙○○左肩上。【圖379-386】 本院卷三第30頁、第53至59頁 17 〔03：20：56-03：21：43〕丙○○自甲○ 身後將其上半身抱住，以右手將甲○ 右腿扳開，右手置於甲○ 右大腿內側上方，乙○○坐於甲○ 雙腿之間、伸出左手抓住甲○ 右腳踝向外拉，甲 倒臥在丙○○身旁與沙發椅背中間，並伸出右手先碰觸丙○○右手，再將右手置於丙○○臉部，甲○ 臉部向上抬起接觸丙○○臉部後，又躺回沙發椅背處，乙○○彎腰向前，頭部在甲○ 大腿內側左右擺動、丙○○抱著甲○ ，甲○ 上半身左右擺動、雙腳上下擺動，丙○○抓著甲○ 雙手，乙○○離開甲○ 雙腿間，丙○○再以雙手將甲 雙腿向外扳開。【圖412-418】 本院卷三第31頁、第87至90頁 18 〔03：23：14-03：25：31〕丙○○協助甲○ 將內衣穿回，期間不時以手伸入甲○ 內衣罩杯內，甲○ 彎腰撿拾地上的內褲，移動身體並拿著內褲準備穿起，乙○○自畫面左下角走回沙發，甲○ 將雙腿自地面往上向身體部位舉起，身體往沙發後方仰躺，乙○○走向甲○ ，上身前傾，頭部往甲○ 雙腿內側方向靠近、將甲○ 左腿抬起拉開並以頭部在甲○ 大腿內側陰部處左右擺動，丙○○抱住甲○ 上半身並以雙手抓住甲○ 右腿，甲○ 身體左右擺動，丙○○以雙手分別向外扳開甲○ 左右腿固定，乙○○坐在甲○ 雙腿間、持續以頭部靠近甲○ 雙腿內側陰部處並擺動頭部。【圖429-439】 本院卷三第32頁、第96頁上方至101 頁上方 19 〔03：25：32-03：26：24〕丙○○右手勾住甲○ 右腿膝蓋後方，甲○ 身體仰躺於沙發上，雙腿向外張開向上，乙○○起身脫下褲子，甲○ 躺在沙發上雙腿屈膝合起、身體左右擺動，丙○○坐在甲○ 頭部之後，甲○ 躺在丙○○身上，丙○○在沙發左側，右手放在甲○ 右肩位置，乙○○左手放在自己下體前，接近甲○ 並將甲○ 雙腿向外扳開、乙○○下半身在甲○ 大腿內側陰部處前後擺動，甲○ 身體不斷左右擺動並看向丙○○，丙○○自甲○ 身後抱住甲○ 之肩膀，乙○○將甲○ 右腿抬起，全身壓在甲 身上（畫面上看來丙○○在最下面、甲○ 身體躺在丙○○左側之沙發上，二人身體緊貼皆朝向天花板，乙○○則是在甲○ 之上、身體朝下）、乙○○下半身在甲○ 雙腿內側陰部位置前後擺動，甲○ 位在乙○○與丙○○之間，三人身體緊貼，右手置於乙○○左腰又自然垂落。【圖440-449】 本院卷三第32頁、第101 頁下方至106 頁上方 20 〔03：26：25-03：29：14〕乙○○坐起身、甲○ 將雙腿合起並朝丙○○身後縮起身體、丙○○摟住甲○ 、乙○○左手抓著甲○ 左腿向外扳開坐於甲○ 大腿內側、身體向前、下半身接近甲 下體附近，甲○ 雙腿左右擺動、並以雙手勾住丙○○橫放在其胸前之右手臂，丙○○雙手離開甲○ ，甲 往丙○○身後躺、雙手抱胸，乙○○抱住甲○ 雙腿於自己腰際間、並用左手靠近甲○ 左胸位置、甲○ 伸出左手在空中左右揮舞並將雙腿合起、左右擺動軀幹後將雙腿往腹部彎曲，身體倒向丙○○左側，丙○○對著乙○○伸出右手比劃，乙○○接近甲○ ，甲○ 雙手抱住胸前側躺在丙○○左側，乙○○以右手將甲○ 左腿向外扳開、丙○○以右手將甲○ 右腿向外扳開，甲○ 上身左右擺動並倒在丙○○身上，丙○○坐於甲 背後並以雙手自甲○ 膝蓋後方將甲○ 雙腿向外分開，甲○ 身體左右擺動並往沙發左側傾倒，雙腿併攏後往腹部方向彎曲靠近。【圖450-461】 本院卷三第33頁、第106 頁下方至111-1頁上方 21 〔03：42：54-03：47：23〕丙○○右手對乙○○比劃、接著抽出左手，使甲○ 躺臥在丙○○左側之沙發上，甲○ 雙腿屈膝併攏，丙○○雙手分別放在甲○ 左大腿外側及左小腿外側，乙○○向前靠近甲○ 上半身、右手觸摸甲○ 左胸前，丙○○伸出左手觸碰乙○○右胸、右手放在甲○ 左小腿外側，乙○○雙手觸碰甲○ 胸前，丙○○伸出左手觸碰乙○○右肩並對其比劃，乙○○往甲○ 方向靠近，丙○○左手觸摸乙○○右肩、右手觸碰乙○○左側腹部，再以左手抓甲○ 左大腿外側、右手抓甲○ 左腳踝將甲○ 左腳抬起向外扳開，甲○ 之左腿因而弓起在乙○○左大腿上方、右小腿內側被丙○○右手抱住，丙○○右手置於甲○ 張開右腳之右小腿腳踝處，乙○○上半身先往後傾、再向前靠近甲○ ，丙○○以左手觸碰乙○○胸前，丙○○伸出左手觸碰乙○○上半身，甲 左腿左右擺動，乙○○以左手抱住甲○ 左小腿內側，丙○○左手先放在甲○ 大腿內側陰部位置，再對著乙○○比劃，甲○ 右手放在丙○○後腰位置，乙○○以左邊腋下夾住甲○ 左小腿，左手伸到甲○ 大腿內側陰部位置左右擺動，甲○ 左手置於丙○○右肩、右手放在丙○○後腰，丙○○以右手觸碰乙○○左肩將其向後推，此時甲○ 之雙腿仍呈現向外張開之狀態，甲 左手抱住丙○○腹部，丙○○右手放在甲○ 大腿內側陰部位置擺動，乙○○左手在甲○ 大腿內側陰部位置前後上下擺動。【圖505-512】 本院卷三第35至36頁、第132 至135 頁 22 〔03：49：39-03：50：44〕乙○○左手抱住甲○ 左大腿、甲○ 伸出右手觸碰乙○○左肩，乙○○身體向前傾、頭部靠近甲○ 右胸、左手伸至甲○ 大腿內側擺動，甲○ 腰部、右大腿向上抬起後又放下，丙○○自地上站起坐回甲○ 右側之沙發上，丙○○左手放在甲○ 左大腿前側、右手對乙○○比劃，丙○○隨後起身彎腰撐在甲○ 上方，甲○ 雙腳上下揮動，丙○○站立抓住甲○ 右小腿，甲○ 右小腿伸直並往乙○○方向伸出，甲○ 彎曲之左腿置於乙○○左手與乙○○身體之間，甲○ 右腿彎曲置於沙發上，乙○○此時左手仍置於甲○ 雙腿內側陰部位置擺動。【圖527-533】 本院卷三第36至37頁、第143 至146 頁上方 23 〔03：53：29-03 ：57：40〕甲○ 倒在沙發上，雙手抱胸，乙○○以臉貼近甲○ 右胸後離開、隨後伸出右手觸摸甲○ 左胸，乙○○頭部向前貼近甲○ 右胸約4 秒鐘後離開，乙○○再以左手觸碰甲○ 右胸，甲○ 上半身左右移動，雙腿屈膝放於沙發上，乙○○左手在甲○ 大腿內側移動，甲○ 身體向後往沙發邊傾倒，右手往乙○○方向伸直觸碰乙○○左手，再將自己之右手放在自己大腿內側，乙○○左手亦在甲○ 大腿內側移動，乙○○右手觸碰甲○ 右手，接著以頭部靠近甲○ 大腿內側，甲○ 右手觸碰乙○○頭部，乙○○雙手在甲○ 大腿內側移動，甲○ 亦將雙手向前伸出置於自己大腿內側，丙○○自畫面左方出現走到甲○ 右側以雙手撐住沙發在甲○ 上方，隨後坐在甲○ 右側之地板上以左手摟住甲○ 左肩、右手放在甲○ 右胸前，甲○ 以雙手繞過丙○○右手上臂，勾住丙○○右手上臂，右手伸直放在沙發邊，乙○○左手在甲○ 大腿內側前後移動，乙○○身體往甲○ 方向移動、左手在甲○ 大腿內側前後移動，乙○○將頭靠在甲○ 左腿內側、左手前後移動，乙○○身體左右擺動，丙○○以右手臂自甲○ 右膝後側將甲○ 右腿勾住，並向外拉開【圖554 -566】 本院卷三第166 至167 頁、第178 頁下方至184 頁 24 〔03：57：41-04：00：15〕乙○○右手抓住甲○ 內褲、左手在甲○ 大腿內側陰部前後抽動，乙○○身體左右移動，頭靠在甲○ 左腿內側、左手持續在甲○ 大腿內側陰部前後抽動，甲○ 右腿被丙○○右手臂勾住（畫面時間03：57：41-03 ：59：06），丙○○將左手自甲○ 身後抽出，甲○ 頭部左右搖動，乙○○將頭靠近甲○ 大腿內側、雙手在甲 大腿內側陰部移動，丙○○以右手手肘置於甲○ 右大腿內側，甲○ 雙大腿向外張開（畫面時間03：59：10-3：59：56），乙○○身體左右擺動、右手抓住甲 內褲、左手在甲○ 大腿內側陰部前後抽動，甲○ 將左腿合起，乙○○以右手將甲○ 左腿向外扳開，甲○ 右腿合起，乙○○以頭部靠近甲○ 大腿內側，再將左手放在甲○ 大腿陰部內側前後抽動，甲○ 以雙手環抱胸前。【圖567-575】 本院卷三第167 頁、第185 至189 頁上方 25 〔04：00：16-04：02：28〕丙○○以右手臂將甲○ 右大腿勾起，乙○○雙手在甲 大腿內側陰部移動、甲○ 右腿左右擺動、甲○ 將左手伸向自己大腿內側觸碰乙○○雙手，隨後又將左手放在丙○○右肩上，丙○○頭部靠甲○ 右胸後離開，乙○○左手在甲○ 大腿內側陰部抽動，甲○ 身體扭動、雙手抱住胸前，丙○○右手離開甲○ 右大腿，放在甲○ 腹部，甲○ 右腿合起，丙○○又以右手將甲○ 右大腿勾住向外扳開，丙○○雙手放在甲○ 胸前觸碰甲 胸部，接著丙○○右手將甲○ 右腿抬起，並勾住甲 右大腿後側，將其向外扳開，之後放開（畫面時間04：01：51），接著丙○○右手從甲○ 右大腿下方繞過，伸往甲○ 陰部觸摸，甲○ 將左手伸到自己大腿內側觸碰乙○○左手後雙手抱胸。【圖576-585】 本院卷三第167 頁、第189 頁下方至194頁上方